臺灣高等法院臺南分院刑事判決
110年度原上訴字第17號
                                   110年度上訴字第950號
                                   110年度上訴字第951號
上  訴  人  
即  被  告  王志勝
指定辯護人  鄭鴻威律師 
上  訴  人  
即  被  告  蔣元偉
選任辯護人  王東元律師
上  訴  人  
即  被  告  王櫂得
上  訴  人  
即  被  告  王莉婷
上二人共同
選任辯護人  施裕琛律師
上  訴  人  
即  被  告  廖建任
上  訴  人  
即  被  告  周忠憲
上  一  人
選任辯護人  陳智全律師
上  訴  人  
即  被  告  洪志穎
選任辯護人  周兆龍律師
            王永菖律師
上  訴  人  
即  被  告  彭雅楨
指定辯護人  魏蕙沁律師 
上列上訴人因詐欺等案件，不服臺灣雲林地方法院109年度原訴
字第5號、第11號、109年度訴字第443號，中華民國110年4月22
日第一審判決（起訴案號：臺灣雲林地方檢察署108年度偵字第6
769、6770、6771、6772、7029號、109年度偵字第4號，追加起
訴案號：同署109年度偵緝字第102、109、110、111、112號，追
加起訴及移送併辦案號：同署109年度偵字第4017號），提起上
訴，本院合併審理判決如下：
    主  文
原判決關於①甲○○附表二編號1強制工作部分②蔣偉元附表二編號4
、12部分及定執行刑部分③王櫂得附表二編號3部分及定執行刑部
分④洪志穎、周忠憲、彭雅楨部分，均撤銷。
蔣偉元犯如附表二編號4、12所示之罪，各處如附表二編號4、12
所示之刑。
王櫂得犯如附表二編號3所示之罪，處如附表二編號3所示之刑。
洪志穎犯如附表二編號15、16所示之罪，各處如附表二編號15、
16所示之刑，應執行有期徒刑拾月。 
周忠憲犯附表二編號7所示之罪，處如附表二編號7所示之刑。緩
刑參年，緩刑期間付保護管束，並應於本判決確定之日起貳年内
，向執行檢察官指定之政府機關、政府機構、行政法人、社區或
其他符合公益目的之機構或團體，提供貳佰小時之義務勞務，及
接受法治敎育貳場次。
彭雅楨犯附表二編號16所示之罪，處如附表二編號16所示之刑。
緩刑參年，緩刑期間付保護管束，並應於本判決確定之日起貳年
内，向執行檢察官指定之政府機關、政府機構、行政法人、社區
或其他符合公益目的之機構或團體，提供貳佰小時之義務勞務，
及接受法治敎育貳場次。
其他上訴駁回（即①甲○○強制工作以外部分②蔣偉元附表二編號1
、2、8、18部分③王櫂得附表二編號4、6、17部分④王莉婷部分⑤
廖建任部分⑥扣案物之沒收）。
蔣偉元撤銷改判及上訴駁回部分所處之刑，應執行有期徒刑貳年
。
王櫂得撤銷改判及上訴駁回部分所處之刑，應執行有期徒刑壹年
拾壹月。
    事  實
一、蔣偉元為甲○○之姪子，甲○○與陳秀娟（另案經原審判處罪刑
    確定）為夫妻，甲○○借用蔣偉元名義，於民國（下同）107
    年5月間，在雲林縣○○鎮○○○○路000號設立「○○汽車商行」（
    107年8月29日才完成登記，現場懸掛廣告「○○國際車業」，
    下稱○○車行），並擔任經理，為實際負責人；蔣偉元為○○車
    行之登記負責人，實為銷售人員（擔任主任），陳秀娟則擔
    任會計，其等陸續招募王櫂得（擔任店長，工作時間107年5
    月至108年4月）、張渙智（工作時間107年9月至11月間，經
    原審判處罪刑，上訴後已撤回上訴而確定）、洪志穎（工作
    時間108年3月15日至5月間）、廖建任（工作時間107年10月
    16日至108年4月間）、林瑋閔（工作時間107年8至10月間，
    業經原審判處罪刑確定）、周忠憲（工作時間107年107年11
    月間至108年2月底）、王莉婷（工作時間107年10月1日至10
    8年4月15日）、彭雅楨（工作時間108年3月11日至4月30日
    ）、鄭麗雯（工作時間107年6月至9月間，業經原審判處罪
    刑，諭知附條件緩刑確定）等人為銷售人員。自107年6月間
    起，甲○○由於金錢週轉不靈，打算以詐騙手法賣車，騙取客
    人為購買車輛所交付之金錢，遂以○○車行作為三人以上、以
    實施詐術為手段，具有持續性及牟利性之結構性犯罪組織，
    基於發起、主持、操縱、指揮犯罪組織犯意，經由○○車行實
    行詐騙，陳秀娟、蔣偉元、王櫂得於知悉甲○○犯罪計畫後，
    仍基於參與犯罪組織之犯意，參與○○車行實施詐騙。王莉婷
    、廖建任、周忠憲、洪志穎、彭雅楨與其餘銷售人員在各別
    進入○○車行工作大約一、二週左右，經由甲○○開會指導，及
    業務員間相互指導、練習，均知悉甲○○的犯罪計畫後，仍分
    別基於參與犯罪組織之犯意，參與○○車行對消費者實施詐騙
    。其等實施詐騙的犯罪計畫為：○○車行並無實車，陳秀娟教
    導銷售人員在網路上隨意找尋汽車照片，並以該汽車照片在
    中古車網站上刊登賣車廣告，刻意記載較低售價，誘騙民眾
    至○○車行看車，俟民眾至○○車行時，銷售人員告知現場無實
    車，網路上刊登的車輛為法院、銀行拍賣車，需要繳納新臺
    幣（下同）3萬元保證金，即可委託○○車行代為投標，客人
    同意委託代標後，有時會要求客人加價競標，有時會表示標
    不到，請客人改買其他車輛，實際上○○車行根本沒有標（買
    ）到車輛，銷售人員卻向客人謊稱有標（買）到車輛，使客
    人陷於錯誤，誤以為真的有標（買）到車輛而儘速給付價金
    ，銷售人員再向客人佯稱該車的引擎或變速箱故障、車籍文
    件未到無法過戶、與當鋪有債務問題等等藉口，建議客人改
    買其他車輛（通常是○○車行較有利潤可圖的車），若客人不
    同意換車，需要在契約中註記○○車行已經告知故障情況，對
    於該車機件故障耗損不負任何維修責任，即便已經如此註記
    ，○○車行依然拖延不交車，也不退款，迫使客人同意改買其
    他車輛（銷售人員並可因成功交車而獲得獎金）。甲○○即意
    圖為自己不法所有，其餘人員（各次參與犯罪之人員依附表
    一編號1至10、12、15至18所示）則意圖為自己及第三人甲○○不法所有，共同基於三人以上、以網際網路對公眾散布而
    詐欺取財之犯意聯絡，以附表一編號1至10、12、15至18所
    示分工詐騙方法，致使各該編號之巳○○、癸○○、酉○○、寅○○
    、甲○○、辰○○、子○○、宇○○、庚○○、己○○、地○○、戌○○、午
    ○、壬○○、丁○○等人陷於錯誤，分別給付如附表一編號1至10
    、12、15至18所示款項，○○車行卻未代為標車或交付車輛，
    最終款項均由甲○○取得花用。
二、嗣經多名被害人發覺受騙報案後，警方於108年10月2日持原
    審核發之搜索票，前往上址扣得○○車行即甲○○所有，供本件
    犯罪所用之電腦螢幕9台、電腦主機9台、印表機1台、傳真
    機1台、廣告布幕1個、照片張貼海報1張、教戰話術手冊3本
    （其中1本為蔣偉元所有），暨支出表1本、存證信函4件、
    司法文書18件、買賣契約書51張、客戶資料3件、消費申訴
    資料7件、消費申訴光碟2片、白色IPHONE牌行動電話1支；
    另扣得王櫂得所有之IPHONE牌行動電話1支、廖建任所有之
    手機1隻、筆電1台、林瑋閔所有IPHONE牌行動電話1支、周
    忠憲所有之IPHONE牌行動電話1支、王莉婷所有之IPHONE牌
    行動電話1支、蔡佾霖所有之IPHONE牌行動電話1支、洪志穎
    所有之手機1支，始查悉上情。
三、案經臺灣雲林地方檢察署檢察官指揮偵辦、及雲林縣警察局
    虎尾分局報告該署檢察官偵查起訴，暨該署檢察官追加起訴
    、移送併辦。
    理  由
甲、程序方面：
一、本件審判範圍：
　㈠檢察官應於起訴書記載被告年籍資料、犯罪事實並所犯法條
    ，刑事訴訟法第264條定有明文。茲查，本件起訴書附表並
    未針對各別被害人遭詐欺之事實臚列該次起訴涉案之被告有
    哪些人，致檢察官起訴各次詐騙事實起訴之對象不明確；嗣
    經公訴檢察官於原審先以109年度蒞字第1150號補充理由書
    附表臚列各次詐騙參與之行為人，再以109年度蒞字第1150
    號、第1832號、第1869號補充理由書更正各次詐騙事實起訴
    之對象、詐欺流程及行為分擔（詳補充理由書附表所載），
    則關於檢察官起訴之各次犯罪事實及涉案之被告，即應以更
    正後之上開補充理由書附表所載為依據。
　㈡按110年6月16日修正公布、同月18日施行之刑事訴訟法第348
    條規定：「上訴得對於判決之一部為之。對於判決之一部上
    訴者，其有關係之部分，視為亦已上訴。但有關係之部分為
    無罪、免訴或不受理者，不在此限。上訴得明示僅就判決之
    刑、沒收或保安處分一部為之。」，次按同日修正公布、施
    行之刑事訴訟法施行法第7條之13規定「中華民國110年5月3
    1日修正通過之刑事訴訟法施行前，已繫屬於各級法院之案
    件，於施行後仍適用修正前刑事訴訟法第348條規定；已終
    結或已繫屬於各級法院而未終結之案件，於施行後提起再審
    或非常上訴者，亦同。」。查本案係於上開規定修正施行後
    之110年8月11日始繫屬於本院，有臺灣雲林地方法院110年8
    月5日函上所蓋之本院收文戳章存卷可稽，是本案上訴之效
    力及其範圍，應依現行刑事訴訟法第348條規定判斷。茲查
    ：被告甲○○就原判決有罪部分上訴後，於本院準備程序期日
    撤回原判決附表二編號19、20恐嚇危害安全罪之上訴；另檢
    察官就原判決關於被告甲○○、廖建任、蔣偉元如附表一編號
    11，被告甲○○、王莉婷關於附表一編號13，被告甲○○、洪志
    穎關於附表一編號14無罪部分，暨被告甲○○不另為無罪部分
    ，均未提起上訴，依上開說明，此部分已判決確定，是本院
    審理範圍分別為被告甲○○、蔣偉元、王櫂得、王莉婷、廖建
    任、周忠憲、洪志穎、彭雅楨原判決附表二編號1-10、12、
    15-18有罪部分，合先指明。
二、關於不起訴處分後再行起訴部分：
　　原判決附表一編號1被害人巳○○、編號2被害人癸○○、編號3
    被害人酉○○遭被告等人詐欺之事實，前雖經臺灣雲林地方檢
    察署檢察官分別以107年度偵字第7513號、108年度偵字第48
    6號、107年度偵字第6931號案件為不起訴處分，但稽之各該
    不起訴處分書所載內容，均是因被告甲○○、蔣偉元、王櫂得
    否認犯行，及單一被害人之指訴等情，難以察覺本案其實是
    組織犯罪的運作，而認不能證明各該被告之犯行。嗣經偵查
    檢察官再交叉比對本案全數共同被告的供述、全數被害人的
    陳述與相關書證後，釐清本案係屬集團的詐騙模式，依刑事
    訴訟法第260條第1款規定，以「發現新證據」為由（原訴5
    卷二第44頁），再行提起公訴，於法尚無不合，被告蔣偉元
    及辯護人辯稱此部分無刑事訴訟法第260條規定之適用，檢
    察官就此部分涉犯加重詐欺罪部分再行起訴，與法不合云云
    ，均無可採。
三、證據能力方面：
　㈠關於違反組織犯罪防制條例之供述證據部分：
　　按組織犯罪防制條例第12條第1項中段規定：「訊問證人之
    筆錄，以在檢察官或法官面前作成，並經踐行刑事訴訟法所
    定訊問證人之程序者為限，始得採為證據」，係以立法排除
    被告以外之人於警詢或檢察事務官調查中所為之陳述，得適
    用刑事訴訟法第159條之2、第159條之3及第159條之5之規定
    ，是證人於警詢中之供述，於違反組織犯罪防制條例案件，
    即絕對不具有證據能力，自不得採為判決基礎；惟上開條項
    規定，係排除一般證人於警詢陳述之證據能力之特別規定，
    然被告於警詢中之供述，對被告本身而言，則不在排除之列
    。準此，證人即附表一編號1-10、12、15-18所示被害人，
    證人即同案被告蔡佾霖、鄭麗雯於警詢中之供述，證人即車
    行銷售員工林瑋閔、甲○○配偶陳秀娟、林瑋閔爺爺林新江於
    警、偵訊中（未經具結）之供述，證人即甲○○姐夫天○○、姐
    姐王孟瓔於警詢中之供述，既不符合在檢察官或法官面前作
    成，並經踐行刑事訴訟法所定訊問證人之程序者之要件，依
    上開規定，不得作為認定被告涉犯發起、主持、操縱、指揮
    或參與犯罪組織部分之證據。
　㈡關於其他犯罪之供述證據部分：　
  １證人即被害人酉○○、寅○○、辰○○、壬○○等人於警詢中之供述
    ，被告甲○○於警詢中、偵查中未經具結之供述，對被告王櫂
    得、王莉婷而言；證人即證人宇○○於警詢中之供述，對被告
    廖建任而言，均屬被告以外之人於審判外所為之陳述，被告
    王櫂得、王莉婷及其等辯護人，暨被告廖建任均不同意作為
    證據，且查無例外得作為證據之情事，依刑事訴訟法第159
    條第1項之規定，均無證據能力。
  ２本判決其餘所引用屬於具傳聞性質之供述證據，均已依法踐
    行調查證據程序，且檢察官、被告及辯護人均明示同意有證
    據能力，基於尊重當事人對於傳聞證據之處分權，及證據資
    料愈豐富愈有助於真實發現之理念，本院審酌該等證據作成
    時情況，並無違法取證之瑕疵，且無顯不可信之情形，以之
    作為證據應屬適當，均有證據能力。
  ㈢非供述證據部分：
　１按關於非供述證據之物證，或以科學、機械之方式，對於當
    時狀況所為忠實且正確之記錄，性質上並非供述證據，均應
    無傳聞法則規定之適用；如該非供述證據非出於違法取得，
    並已依法踐行調查程序，即不能謂無證據能力（最高法院97
    年度臺上字第1401號、6153號判決要旨參照）。經查：關於
    扣案之教戰話術手冊3本，係員警持原審核發之搜索票，至
    雲林縣○○鎮○○○○路000號○○車行執行搜索，在現場扣得之物
    ，有搜索事押筆錄、扣押物品目錄表、現場搜索照片在卷可
    稽（警1398卷一第26-38頁）。上開扣押物係以物件之存在
    及其呈現之狀態為證據資料，性質上屬物證而非供述證據，
    並無人對現實情形之記憶、知覺經常可能發生之誤差（如知
    覺之主觀性及記憶隨時間推移而發生變化、遺忘等），故上
    開非供述證據，並無傳聞法則之適用至明。且上開證據之取
    得，並未違反法定程序，乃係以正當程序取得之證據，且與
    本案具有關聯性，自得作為本案證據使用。被告王櫂得、王
    莉婷及辯護人爭執扣案之教戰話術手冊之證據能力，自無可
    採。
　２本判決其餘所引用之非供述證據部分，檢察官、被告及辯護
    人均不爭執其證據能力，亦查無有違反法定程序取得之情形
    ，與本案待證事實又具有關聯性，均得採為證據。
乙、實體方面：
壹、訊據上訴人即被告蔣偉元、周忠憲、洪志穎、彭雅楨就前開
    犯罪事實均坦承不諱（被告蔣偉元、周忠憲部分見本院原上
    訴17卷二第92頁，被告洪志穎、彭雅楨部分見同上卷第171-
    172頁）。其餘被告雖就前開客觀犯罪事實不爭執，但均否
    認有本件犯行，分別辯稱如下：
一、被告甲○○部分：
    被告甲○○與其辯護人辯稱：張貼廣告只是一種行銷手法，被
    告甲○○沒有利用網際網路行騙；而○○汽車商行業務即其餘被
    告是受甲○○誤導，以為客戶匯進來的錢會拿來買車，其餘被
    告並未共同為詐欺行為，是本件僅成立普通詐欺，尚非3人
    以上共犯本件詐欺犯行。另○○汽車商行成立之初，並非為遂
    行詐騙目的，非屬犯罪組織云云。
二、被告王櫂得、王莉婷部分：
  ㈠酉○○部分，酉○○於107年9月16日向王櫂得約定購買ACCORD車
    輛，已於同年10月3日由車行購買登記在鄭麗雯名下，隨時
    可交車，被告王櫂得並無詐欺行為。
　㈡柯柏翰部分，王莉婷已要求甲○○退款，甲○○於原審亦證稱其
    當場同意柯柏翰退款，可見王莉婷對柯伯翰交付的價金沒有
    不法所有意圖。
　㈢王櫂得自任職迄今，成交並交車之案件將近50件，不能成交
    退款予消費者之案件近30件，而王櫂得遭起訴之本件僅4件
    交易，與上開成交並交車、未成交而退款數量占比僅5%，可
    見王櫂得並無不法所有之意圖。
  ㈣依○○汽車商行規定，業務需於車輛成交交車後，方能分配酬
    金，則被告王櫂得、王莉婷本件交易，均未能交車，被告2
    人根本無法獲得任何報酬，顯無利可圖，如何認定其等有故
    意犯詐欺罪之動機？且與被害人簽訂買賣契約時，僅有業務
    之被告與客戶，並無第三人分工合作施詐，起訴書論述三人
    以上分工詐欺，都是在客戶付款犯罪既遂後，不該當刑法三
    人以上共犯詐欺罪之構成要件，亦無參與犯罪組織之犯行；
    另簽訂契約時雖無實車，但被告在簽訂契約後在競拍中心找
    車，一定可找到車輛，而依契約第4條約定，若賣方違約不
    賣，必須全部退款，並無侵吞賣價之空間。又是否退款取決
    於甲○○，王櫂得、王莉婷很難判斷甲○○是否要退款，亦不知
    甲○○將款項用以賭博輸光，及甲○○事後表示「要退錢到法院
    再講」，拒不退款，是被告2人並未與甲○○有犯意聯絡，亦
    無不法所有之意圖。
　㈤被告2人向消費者所述如附表一各編號所示之謊言，目的既非
    要訛詐侵吞消費者繳交之款項，而是在誘使消費者來看車跟
    簽約，促成最後之成交，所收的標車款、訂金、車款等，依
    照簽立的契約內容，如果最後不能交車，這些錢必須全部退
    還給消費者，被告2人事後想要把錢還給消費者，也跟甲○○
    說要把錢退還給消費者，但是甲○○收了錢不退，被告2人也
    無能為力，其等未取得任何報酬，沒有不法所有之意圖。
  ㈥刊登廣告部分，客戶看車後並未馬上交付金錢，本案所有業
    務都一致向看車之消費者說明是代購需要去幫忙標車，消費
    者並未因看了廣告而陷於錯誤而交付金錢，難認有詐欺之行
    為，是起訴書認此部分使用網際網路詐欺，顯與構成要件不
    符。
　㈦依王櫂得提供的交易紀錄，有退款成功的案例都超過本案經
    起訴部分10倍以上，本件經起訴認定不退款部分，亦僅是占
    王櫂得經辦案件的5%數量。另依王櫂得提供之LINE訊息對話
    、相關證人的證詞，被告甚為積極要求甲○○必須退款，可見
    被告主觀上並無不法所有之意圖。
三、被告廖建任部分：　　
　㈠被告廖建任係在進入○○汽車商行工作後，始知悉該車行實際
    營運、資金及指揮均是由甲○○負責掌控，其與甲○○之車行僅
    是員工與雇主關係，單純受雇擔任該車行第一線業務銷售人
    員。卷内並無何積極證據足證其於進入該車行工作前，已有
    認知或得已預見該車行係從事詐騙不法行為之犯罪組織，難
    認其加入該車行之組織，主觀上有與該車行雇主甲○○或其他
    員工間，有成為詐編集團成員之犯意聯絡，或有參與犯罪組
    織之犯意，此由其僅係每月單純領取該車行實際負責人甲○○
    每月發放之底薪，及於其有成交車輛買賣交易之業務獎金，
    並未有與甲○○或該車行其他員工分配所謂詐騙贓款（即分贓
    犯罪所得)之情即可明證。
　㈡附表一編號8被害人宇○○為廖建任任職該車行約一個月左右，
    第一個接洽之客戶，其在不熟悉車行買賣車輛流程，及擔心
    不聽從甲○○交代事務恐難保工作情況下，始聽從雇主甲○○指
    示與宇○○聯絡，係出於達成其雇主甲○○與羅捃瑁間買賣車輛
    成交之目的；嗣後雇主甲○○未能提供宇○○滿意之轉購車輛，
    卻遲不退還已收取之購車款，非其所得左右及預料，且其嗣
    後未有分配取得宇○○給付之購車款（即無分贓犯罪所得之情
    ），僅因宇○○給付予○○汽車商行之購車款均在甲○○手上，其
    就甲○○遲未予退還購車款予宇○○乙事亦屬無可奈何，主觀上
    並無詐騙宇○○之犯意，或有與甲○○間有共同詐欺宇○○之犯意
    聯絡，尚不該當刑法第339條之4第1項第2款之三人以上共同
    犯詐欺取財之罪行；另其於任職車行期間，曾陸續成交不少
    車輛買賣，大多數與客戶未發生糾紛，亦足認其並無藉車輛
    買賣詐騙客戶之主觀犯意。
　㈢其並無下線層級，就該車行其他員工無指揮、統籌、調度之
    權，亦未與該車行雇主或其他員工間有共同詐騙宇○○之犯意
    聯絡，或分配贓款之情事，充其量僅能成立普通詐欺罪。另
    該車行在網路上刊登車輛廣告訊息，目的僅在誘使消費者前
    來車行看車，非是為行詐騙消費者之目的，尚難認該車行於
    網路上刊登車輛廣告訊息之行為，已該當刑法第339條之4第
    1項第3款以「網際網路犯詐欺罪」之構成要件。
貳、經查：
一、被告蔣偉元為被告甲○○之姪子，被告甲○○與共同被告陳秀娟
    為夫妻關係，被告甲○○借用被告蔣偉元名義，於107年5月間
    ，在雲林縣○○鎮○○○○路000號設立○○車行，擔任經理，為實
    際負責人，並以被告蔣偉元為該車行之登記負責人，實為銷
    售人員（擔任主任），陳秀娟則擔任會計，渠等陸續招募被
    告王櫂得（擔任店長）、洪志穎（擔任副理）、廖建任、周
    忠憲、王莉婷、彭雅楨、及同案被告鄭麗雯、張渙智、林瑋
    閔等人為銷售人員（上開人等工作時間均如事實欄所載）等
    事實，為各被告所不爭執，並有○○車行之登記資料（他327
    卷一第54頁）、現場照片（警1398卷一第38頁）、蔣偉元與
    甲○○LINE對話紀錄（原審民事108訴399卷第51-60頁）足資
    佐證，此部分事實堪予認定。
二、被告蔣偉元、周忠憲、洪志穎、彭雅楨（下稱被告蔣偉元等
    4人）部分：其等就前開犯罪事實，於本院審理中均坦承不
    諱，復經附表一編號1、2、4、7、8、12、15、16、18各被
    害人指證明確，及有附表一各該編號所示之非述證據在卷可
    稽，足認被告蔣偉元等4人於本院中之自白並無瑕疵，並有
    相關證據足資佐證，其等自白堪信為真實，其等此部分犯行
    均堪以認定。
三、被告甲○○、王櫂得、王莉婷、廖建任部分（下稱被告甲○○等
    4人）：　　
  ㈠關於附表一編號1-10、12、15-18詐欺取財犯行：
　１被告甲○○等4人分別有附表一編號1-10、12、15-18（甲○○部
    分）、附表一編號3、4、6、17（王櫂得部分）、附表一編
    號9、10、12（王莉婷部分）、附表一編號8（廖建任部分）
    分工詐騙欄所示詐欺取財等事實，分別有附表一各該編號所
    示之證據可資證明。而被告甲○○等4人就附表一各該編號分
    工詐騙欄所示詐欺取財等客觀事實亦不爭執。
　２復查：
　⒈附表一編號1部分：
　　①證人巳○○於警詢中指證其在網路上看到車輛廣告，與賣家
      聯繫確認有車後至○○車行看車，現場賣家改口現場沒車，
      蔣偉元表示幫客戶代購，車行與銀行交易，銀行要的是錢
      不是車，所以比較便宜，並要求先填一張委託書至銀行編
      排購買順位,及先繳交新台幣（下同）3萬元保證金，但因
      當天沒帶夠錢，就先在空白委託代理購買契約書上簽名，
      後車行通知已代墊3萬元，其再與車行確定是網路上該輛
      車後，即轉帳3萬元至蔣偉元指定之帳戶，惟蔣偉元一再
      推拖要其耐心等候，嗣再通知已代標得車輛，但該車輛明
      顯與蔣偉元告知的車況及年式不符，且無任何證明購買車
      輛的文件，其即要永蔣偉元退還當時給付代理購買契約書
      的3萬元，但蔣偉元拒不返還等情（警5180卷第1-2頁）。
　　②被告蔣偉元於警、偵訊中亦明確供證確有以網路刊登不實
      低價代標汽車廣告，誘使巳○○前來車行要求代標車輛，及
      匯款3萬元至甲○○指定之帳戶，再藉故推諉交車、換車，
      且車行實際並未代標車輛，網路刊登廣告的車輛，是自網
      路隨便抓圖的等情（警1398卷第79、87-88頁、他327卷二
      第236-238頁）；於偵查中並證稱車行每個賣車的業務都
      是用這種詐騙手法來騙客人，這些手法都是甲○○教的（他
      327卷二第237頁）；是甲○○教我們騙客人已有得標到網路
      上貼圖照片的車子，陳秀娟是在網路上幫忙甲○○車子照片
      的圖等語（偵6770卷第30頁）。再稽之蔣偉元與巳○○LINE
      對話內容，蔣偉元於107年6月16日向巳○○稱：「恭喜大哥
      是第二順位，議價成功就成交，麻煩大哥在幫我匯三萬」
      等語（偵7513卷第36-38頁），另委託代理購買契約書上
      雖有手寫「以上車款均出價」文字，但其上並沒有巳○○簽
      名（偵7513號第32頁）；就此節被告蔣偉元於原審審理中
      供稱：這是欺騙他車行有向銀行排順位，實際上根本沒有
      ，是甲○○叫我騙巳○○讓他有希望，後來跟他說有買到2005
      年的FX35，其實是在拍賣場的車，也根本沒買到等語（原
      審原訴5卷三第213-215頁）。且其在LINE對話內容亦提到
      巳○○沒有簽名等情（偵7513卷第20-21頁）。被告甲○○於
      偵查供稱其等是以低價車輛廣告吸引客戶，但未代購廣告
      刊登的車輛，目的是要客戶換購其他車輛，陳秀娟知悉是
      用低價吸引客人過來看車。當時因週轉不過來了，才會騙
      客戶用低價買到價值比較高的車子，要客人把錢匯過來（
      偵緝109卷第72-74頁），並於原審中為認罪之陳述（原審
      443卷一第131頁）。
　　③是綜上證據相互勾稽，足認證人巳○○指證其是看到事實欄
      所載之車輛廣告而至勝掦車行購車，且其欲購買的車輛是
      該廣告所載之特定車輛，非其他同車款之車輛等情；及證
      人即被告蔣偉元供證是以事實欄所載之不實廣告誘使巳○○
      前來車行看車，付款委託購買廣告中之車輛，但該廣告的
      汽車照片是陳秀娟在網路上隨意找尋的汽車照片，根本不
      可能買的到，且實際上其等沒有要代為購買的意思，所謂
      「委託車行代為向銀行購買」，都是虛偽，其等主要目的
      在於騙取客人先行委託代標，之後再拖延，迫使客人改買
      其他車輛以便賺取成交（成功交車）獎金等情，尚非全然
      無據，而可憑採。被告甲○○就此部分顯有意圖為自己不法
      所有之詐欺取財犯意，並與蔣偉元、陳秀娟有3人以上詐
      欺取財、利用網際網路犯詐欺取財之犯意聯絡，及行為分
      擔，可堪認定。至被告甲○○、蔣偉元雖於事後在檢察官偵
      查中返還3萬元與巳○○，僅是其犯後是否填補被害人損失
      之態度，僅作量刑參考，無礙其等加重詐欺取財罪的成立
      。
　⒉附表一編號2部分：
　　①證人即被害人癸○○於原審審理中證稱其是在奇摩二手車網
      站看到賣車廣告，○○車行是由蔣偉元與其接洽，現場沒有
      看到廣告上的車輛，蔣偉元說要代標，並簽訂汽車買賣合
      約書，由蔣偉元代標車輛，其要買的車輛是廣告刊登的那
      輛車，蔣偉元說有標到車子，其當場交付5萬7千元，尾款
      3萬3千元於翌日匯款，合計支付9萬元，之後其催促蔣偉
      元交車，但仍拖延不交車等語（原審原訴5卷三第219-226
      頁）。是依證人癸○○上開證詞，其是看到網路上刊登之汽
      車廣告，至○○車行購車，其是要購買附表一編號2廣告中
      的特定該汽車，而非同款式的車種。
　　②證人即被告蔣偉元於警、偵訊中亦明確供證確有以網路刊
      登不實低價代標汽車廣告，誘使癸○○前來車行，同意由車
      行代標車輛，及交付合計9萬元之款項，再藉故推諉交車
      、換車，且車行實際並未代標車輛，網路刊登廣告的車輛
      ，是自網路隨便抓圖的等情（警1398卷第80、87-88頁、
      他327卷二第236-238頁）；於偵查中並證稱車行每個賣車
      的業務都是用這種詐騙手法來騙客人，這些手法都是甲○○
      教的（他327卷二第237頁）；是甲○○教我們騙客人已有得
      標到網路上貼圖照片的車子，陳秀娟是在網路上幫忙甲○○
      車子照片的圖等語（偵6770卷第30頁）。證人即同案被告
      張渙智於警、偵訊中亦供證其參與車行詐騙他人財物，手
      法是以在網路刊登低價代標車輛廣告，誘使不知情客人上
      門詢問，簽訂代標合約書，再以原刊登車輛故障為由，讓
      客人以為無法退款，迫使客人同意換車，而廣告是自網路
      隨便抓圖片刊登，沒有代客戶標車，也沒有這輛車等語（
      警1398卷第272-274頁、他327卷三第42-43、45-46頁）。
      被告甲○○於偵查亦供稱其等是以低價車輛廣告吸引客戶，
      但未代購廣告刊登的車輛，目的是要客戶換購其他車輛，
      陳秀娟知悉是用低價吸引客人過來看車。當時因周轉不過
      來了，才會騙客戶用低價買到價值比較高的車子，要客人
      把錢匯過來（偵緝109卷第72-74頁），並於原審中為認罪
      之陳述（原審443卷一第131頁）。
　　③是依上開被害人及被告等人之供證，佐以附表一編號2之非
      供述證據，足證被告甲○○與蔣偉元、陳秀娟、張渙智等人
      是以在網路下刊登不實低價之汽車廣告，誘使不知情之癸○○到○○車行購車，並以代標廣告上車輛為由，由癸○○簽訂
      汽車買賣合約書、支付價金，由蔣偉元代為標車，但該廣
      告的汽車照片是張渙智在網路上隨意找到的汽車照片，被
      告等人並無代標買該車輛之意。被告蔣偉元向被害人癸○○
      宣稱已標到、買到車輛云云，顯然是虛偽，而其等主要目
      的在於騙取客人儘快給付價金（合約書約定簽約隔天就要
      付清尾款，否則沒收定金），之後再拖延，迫使客人改買
      其他車輛，若成交，銷售人員並可賺取成交（成功交車）
      獎金。可見被告甲○○與蔣偉元、張渙智、陳秀娟等人均有
      不法所有意圖，並有3人以上詐欺取財、利用網際網路犯
      詐欺取財之犯意聯絡絡及行為分擔，亦可認定。至被告甲○○、蔣偉元雖於事後在檢察官偵查中返還9萬元與癸○○，
      僅是其等犯後是否填補被害人損失之態度，僅作為量刑參
      考，無礙其等加重詐欺取財罪的成立。
　⒊附表一編號3部分：
　  ①證人即被害人酉○○於偵查中指證其在網路上看到該輛車廣
      告，打電話聯繫，是由王櫂得接聽並約到車行看車，王櫂
      得說現場沒有車，並先簽訂汽車買賣合約書等語（偵6769
      卷第88頁）；於原審審理中除與偵查中相同之證述外，並
      證稱王櫂得說有車，相約到車行付款買車，到車行王櫂得
      說幫伊代標車，先繳3萬元，後來說這台車有人搶，必須
      加價，其請王櫂得幫忙處理，就離開車行，之後王櫂得說
      有標到車子，其有簽訂汽車買賣合約書並補足剩餘的車款
      （有填委託代標的文件，之後換汽車買賣合約書，代標文
      件就收回去），過程中其一直沒有收到車行訊息，其打電
      話問車行，但還沒辦法交車，後來王櫂得說這輛車變速箱
      有問題，建議加換車，其有同意換車，但王櫂得一直說文
      件還在處理，還在跑，沒辦法交車，問他確切時間，他都
      說不曉得，一直藉故無法交車，後來王櫂得又說要換車，
      但其不想再換別輛車等語（原審原訴5卷三第276-282、28
      4-285、288-289頁）。
　　②被告甲○○除於偵查為上開供述，於原審為認罪陳述外，並
      於原審以證人身分證稱王櫂得在車行擔任店長職務，其有
      在公司業務包括王櫂得在場，跟業務說要怎麼賣車（意思
      就是要騙客人說有標到車，要客人趕快付錢，之後再騙客
      人說引擎跟變速箱壞掉來迫使客人換車），大家會討論（
      原審原訴5卷三第415、423-424頁）；被告王櫂得於偵查
      中亦供證其上網抓車子照片，再以低價刊登汽車廣告，吸
      引客戶到車行看車，再向客戶騙說現場沒有該車輛，該車
      輛是銀行拍賣車，可代購，客戶如果接受，就簽訂代標合
      約書，並收取3萬元訂金，向客戶騙說買到車，要客戶先
      把錢匯來指定帳戶，再向客戶說買到的車子有問題，要求
      客戶換車，如果客戶不換車，甲○○不會退款給對方，如果
      客戶同意換車，就幫客戶換一輛可以順利成交的車子，找
      一輛低於客戶支付給我們價金的車子，就可以賺到錢，去
      網路上抓汽車照片，是甲○○及陳秀娟教的，上開詐騙客戶
      手法，是甲○○教的，其底薪5千元，每成交一輛車，可抽
      淨利的3成（他327卷三第150-152頁）。
　　③是綜合上開被害人、被告甲○○、王櫂得等人供證，被害人
      酉○○係因看見附表一編號3廣告而委託○○車行代為購買，
      其所要購買的就是附表一編號3廣告中的特定該汽車，而
      非同款式的車種。但該廣告的汽車照片是王櫂得在網路上
      隨意找尋的汽車照片，並以低價刊登廣告，該廣告已有不
      實，且誘使酉○○至○○車行購車，其等再以上開手法誘使酉
      ○○簽訂契約，惟實際並未代標廣告上刊登之車輛，而被告
      王櫂得向酉○○宣稱已標到、買到車輛云云均是虛偽，其等
      主要目的在於騙取客人儘快給付價金（合約書約定簽約隔
      天就要付清尾款，否則沒收定金），之後再拖延，以上開
      手法詐騙酉○○換購價值低於已繳車款之他車輛（HONDA AC
      CORD），若成功交車，銷售人員即可賺取成交（成功交車
      ）獎金，惟本件並未成功交車，亦未退款，而由甲○○取得
      該款項。益證被告甲○○、王櫂得與陳秀娟等人自始並無出
      售或代購該廣告中的車輛，其等已具有不法所有意圖，且
      有3人以上詐欺取財、利用網際網路犯詐欺取財之犯意聯
      絡絡及行為分擔。
　　④至於被告王櫂得及辯護人雖提出鄭麗雯之汽車各項異動登
      記書、汽車新領牌照登記書（原訴5卷二第169-175頁），
      辯稱○○車行在107年10月間有買到一輛HONDA ACCORD要賣
      給被害人酉○○云云。但該輛HONDA ACCORD究竟是不是酉○○
      當時所要換購的汽車，根本無從確認（酉○○證稱有在○○車
      行外面看過這台車，詢問王櫂得說不是這台車，原審原訴
      5卷三第289-290頁）。且依被告甲○○等人的犯罪計畫，是
      先向客人謊稱有標到車輛，騙取客人給付全部價金，之後
      再設法迫使客人換購其他車輛，但在被告甲○○等人根本不
      知道客人是否將來會願意換購其他車輛的狀況下，就謊稱
      車行有標到車輛，以此來騙取客人給付價金，已足認其等
      有不法所有之意圖。而酉○○縱認同意換購ACCORD車輛，亦
      是因被告王櫂得謊稱原本標到的CAMRY故障，受騙同意加
      價換購ACCORD車，均難以此即認被告甲○○、王櫂得並無此
      部分加重詐欺取財之犯意。此外，酉○○另有出售車輛給○○
      車行的餘款未收回，用以抵付其換購ACCORD的價金，應認
      酉○○遭詐欺受騙金額為10萬元。是被告王櫂得及其辯護人
      辯稱王櫂得已依約定購得ACCORD車輛，隨時可交車，王櫂
      得無詐欺行為云云，自無可採。
　⒋附表一編號4部分：
　　①被告蔣偉元等人以附表一編號4手法，向被害人寅○○詐騙，
      致寅○○陷於錯誤而給付該編號所示之款項等事實，業據證
      人即被害人寅○○於偵查、審理中指證在卷。且寅○○係因其
      父親看見附表一編號4廣告，由寅○○前往委託○○車行代為
      購買，寅○○要購買的車輛即是該編號廣告中的特定該汽車
      ，並非同款式的車種（原審原訴5卷三第314-316頁）。但
      該汽車照片是蔣偉元在網路上隨意找到，並以低價在網路
      上刊登不實廣告，實際上並無該輛車，亦未代客戶標購該
      車輛，為證人蔣偉元證述明確（他327卷二第236-239頁）
      ；另依被告甲○○、王櫂得、蔣偉元前開供證，其等是先以
      不實廣告吸引客戶前來車行，委託○○車行購買廣告中的該
      汽車，但實際上○○車行並無該廣告中的車輛，蔣偉元向被
      寅○○告知已標到、買到車輛，均屬虛偽，其等主要目的在
      於騙取客人儘快給付價金（合約書約定簽約隔天就要付清
      尾款，否則沒收定金），之後再拖延，謊稱原本標到的車
      輛引擎故障，要迫使寅○○改買其他車輛，若成功交車，銷
      售人員即可賺取成交（成功交車）獎金，雖事後亦足認被
      告甲○○、蔣偉元、王櫂得及陳秀娟均有不法所有之意圖，
      且分工詐騙寅○○給付23萬元，縱被告王櫂得、蔣偉元未因
      成工交車而取得獎金，但其方既對寅○○施以詐術，致寅○○
      陷於錯誤而交付該編號所示之車款，該筆款項亦由被告甲○○取得，其等詐欺犯行即已成立，是其等均有有3人以上
      詐欺取財、利用網際網路犯詐欺取財之犯意聯絡絡及行為
      分擔甚明。
　　②雖被告王櫂得僅參與付款後持續建議被害人換車的行為，
      但被告王櫂得坦承知悉蔣偉元有對寅○○謊稱○○車行有標到
      上開汽車，寅○○因此給付價金的事實，其並依甲○○指示，
      與寅○○接洽溝通是否換車，向寅○○騙說「得標的汽車原本
      經過鑑定都是正常的，是拖回車行途中引擎皮帶斷掉」，
      目的是要寅○○同意換車，又為被告王櫂得供證在卷（他32
      7卷三第152頁、原審原訴5卷三第322-323頁）。可見被告
      王櫂得等人先以前開言詞接續詐騙寅○○給付價金，再以車
      輛故障等事由欲迫使寅○○同意換車，以保有原先詐騙得來
      的款項，倘寅○○被迫接受換車（甚至是加價換車）並成功
      交車，被告王櫂得同樣可以賺取獎金，此手法均為被告甲○○等人之犯罪計畫，而分工實行，相互利用而達成犯罪目
      的，尚難以被告王櫂得僅參與付款後持續建議被害人換車
      的行為，即認被告無不法所有之意圖，及加重詐欺之犯意
      聯絡、行為分擔。
　⒌附表一編號5部分：
　　①被告王志等人以附表一編號5所示手法，向被害人甲○○詐騙
      ，致甲○○陷於錯誤而給付該編號所示之款項等事實，亦據
      證人即被害人甲○○於警、偵訊中指證在卷。且甲○○是因在
      網路上看見附表一編號5廣告，而到○○車行看車，由林瑋
      閔與其接洽，委託○○車行代為標購，林瑋閔並向甲○○告知
      以40萬元代標該廣告中的汽車，為第三順位等情，又為證
      人甲○○證述在卷。然○○車行並沒有該廣告刊登的車輛，實
      際上亦無代標該車輛，甲○○等人是以低價車輛廣告吸引客
      戶，目的是要客戶換購其他車輛，陳秀娟知悉是用低價吸
      引客人過來看車。當時甲○○因周轉不過來了，才會騙客戶
      用低價買到價值比較高的車子，要客人把錢匯過來等情，
      又據證人即被告甲○○供證在卷（偵緝109卷第72-74頁、原
      審原訴5卷四第28、30頁），被告甲○○於原審中亦為認罪
      之陳述（原審443卷一第131頁）。
　　②證人即被告蔣偉元於警、偵訊中亦供證確有以網路刊登不
      實低價代標汽車廣告，誘使甲○○前來車行購車，及給付款
      項後，甲○○再藉故推諉換車，且車行實際並未代標車輛，
      網路刊登廣告的車輛，是自網路隨便抓圖的等情（警1398
      卷第79、81、87-88頁、他327卷二第236-239頁）；於偵
      查中並證稱車行每個賣車的業務都是用這種詐騙手法來騙
      客人，這些手法都是甲○○教的（他327卷二第237頁）；是
      甲○○教我們騙客人已有得標到網路上貼圖照片的車子，陳
      秀娟是在網路上幫忙甲○○車子照片的圖等語（偵6770卷第
      30頁）；復於原審審理中證述林瑋閔對於整體犯罪計畫都
      知情等語（原審原訴5卷第41-48頁）；於本院審理中並為
      認罪陳述。
    ③綜上各證人之供證，○○車行業務承辦本件車輛代購業務，
      該車行並無廣告上刊登之車輛，竟向到場看車之甲○○稱可
      代購該車輛，且在未代購或代標該車輛之情形下，向甲○○
      佯稱已以第三順位得標、簽訂買賣契約書（如果○○車行還
      沒有確定得標，依常理，買方根本不必去簽訂買賣契約書
      及後續給付價金），於甲○○補匯款後，林瑋閔隨即以所購
      買的汽車引擎冒煙，詢問甲○○是否更換購買其他汽車，甚
      至在汽車買賣合約書中註記免責條款。而實際上○○車行根
      本不可能買的到廣告中的車輛，可見甲○○、林瑋閔、陳秀
      娟等人此做法，主要目的在於騙取客人儘快給付價金，之
      後再拖延，謊稱原本標到的車輛引擎故障，迫使甲○○改買
      其他車輛，若能成功交車，銷售人員亦可賺取成交（成功
      交車）獎金，是被告甲○○與林瑋閔、陳秀娟等人均有3人
      以上詐欺取財、利用網際網路犯詐欺取財之犯意聯絡絡及
      行為分擔，亦可堪認定。
  ⒍附表一編號6部分：
　  ①被害人辰○○因為看見附表一編號6廣告，而至○○車行購車，
      由被告王櫂得接洽，因現場沒車須代標該車輛，而委託○○
      車行代為購買AUDI Q7，被告王櫂得操作電腦後即表示沒
      標到，向辰○○表示要不要購買別輛車子，經過辰○○同意改
      標其他車輛，被告王櫂得就謊稱有標到福斯TIGUAN的車輛
      ，辰○○即以交付部分現金、部分匯款方式給付車款，惟被
      告王櫂得事後表示該車損壞而拒不交車等情，已據證人即
      被害人辰○○指證明確（他327卷一第77-78頁、原審原訴5
      卷三第390-395、402-404頁）；而被告王櫂得於原審審理
      中亦供述其有向辰○○說標到車，是騙他標到，目的就是要
      他隔天付錢，並於辰○○要求交車時，要辰○○改契約加註車
      輛引擎、變速箱壞掉，目的是要他換車（原審原訴5卷三
      第410-411頁）。
    ②再依證人即被告甲○○上開偵查中之供證，及原審認罪之陳
      述，可見○○車行實際並無廣告中之車輛，也未實際標取該
      車輛，竟先以不實廣告吸引辰○○前來車行，委託○○車行購
      買廣告中的汽車，再經辰○○同意改買其他車輛，被告王櫂
      得明知○○車行並未標得福斯TIGUAN汽車，卻向辰○○宣稱已
      標到、買到車輛云云，顯是虛偽。足見被告王櫂得、甲○○
      、陳秀娟等人自始並無成交該廣告中車輛之意，其等主要
      目的在於騙取客人儘快給付價金，及迫使客戶改買其他較
      有利潤的車輛，若成功交車，銷售人員亦可賺取交車獎金
      ，若未同意，亦不退還車款，其等顯有不法所有意圖，且
      均有3人以上詐欺取財、利用網際網路犯詐欺取財之犯意
      聯絡絡及行為分擔甚明。
　⒎附表一編號7部分：
　  ①被害人子○○因為看見附表一編號7廣告而至○○車行購車，並
      由被告周忠憲接洽，因現場沒有該廣告刊登的車輛，而委
      託○○車行代為購買，周忠憲並向子○○表示原出價太低，不
      可能買到該輛車，徵得子○○同意加價後，周忠憲即向子○○
      表示得標，再由子○○給付附表一編號7所示之車款後，周
      忠憲即向子○○表示因車子故障，要求換車，但為子○○所拒
      等情，亦據證人子○○指證在卷。而依子○○之證述，其所要
      購買的就是附表一編號7廣告中的特定該汽車，即便委託
      代理購買契約書記載「全車款均出價」，但子○○仍認為自
      己所投標購買的就是上開廣告所示汽車，又據證人子○○證
      述在卷（原審原訴5卷四第22頁）。
　　②被告周忠憲於本院審理中已供認係以附表一編號7所示之手
      法詐騙子○○；且依甲○○上開供證及原審為認罪之陳述，並
      於原審以證人身分證稱其有在公司業務包括王櫂得在場，
      跟業務說要怎麼賣車（意思就是要騙客人說有標到車，要
      客人趕快付錢，之後再騙客人說引擎跟變速箱壞掉來迫使
      客人換車），大家會討論（原審原訴5卷三第423-424頁）
      ；被告王櫂得於偵查中亦供證其上網抓車子照片，再以低
      價刊登汽車廣告，吸引客戶到車行看車，再向客戶騙說現
      場沒有該車輛，該車輛是銀行拍賣車，可代購，客戶如果
      接受，就簽訂代標合約書，並收取3萬元訂金，向客戶騙
      說買到車，要客戶先把錢匯來指定帳戶，再向客戶說買到
      的車子有問題，要求客戶換車，如果客戶不換車，甲○○不
      會退款給對方，如果客戶同意換車，就幫客戶換一輛可以
      順利成交的車子，找一輛低於客戶支付給我們價金的車子
      ，就可以賺到錢，去網路上抓汽車照片，是甲○○及陳秀娟
      教的，上開詐騙客戶手法，是甲○○教的，其底薪5千元，
      每成交一輛車，可抽淨利的3成（他327卷三第150-151頁
      ）。
　　③是綜合上情，足見被告甲○○、周忠憲與陳秀娟、王櫂得（
      此部分王櫂得未據起訴），係以不實廣告誘使子○○到車行
      購車，但該廣告的汽車照片是被告王櫂得在網路上隨意找
      尋的汽車照片，根本不可能買的到。且被害人子○○雖委託
      ○○車行購買廣告中的該汽車，但實際上被告甲○○人並無代
      標購該車輛之意，亦未實際標到該車，被告周忠憲竟向子
      ○○宣稱已標到、買到車輛云云，顯是虛構。其等顯係對子
      ○○施以詐術，致子○○陷於錯誤，而給付該編號所示款項，
      被告甲○○、周忠憲與陳秀娟等人自有不法所有之意圖，及
      有3人以上詐欺取財、利用網際網路犯詐欺取財之犯意聯
      絡絡及行為分擔。是縱被告王櫂得等業務未能因子○○同意
      換車，而順利交車，並取得交車獎金，但子○○已受騙給付
      車款，最終並由被告甲○○取得，其等已該當加重詐欺之構
      成要件，被告王櫂得等人是否取得交車獎金，無礙其等詐
      欺犯行已成立。
  ⒏附表一編號8部分：
　　被害人宇○○因為看見附表一編號8廣告，而委託○○車行代為
    購買，所要購買的就是附表一編號8廣告中的特定該汽車，
    已據證人即被害人宇○○於原審證述在卷（原審原訴5卷四第1
    11-112頁）。但依證人即被告甲○○、蔣偉元、王櫂得前開供
    證，及被告廖建任於偵查中供證是甲○○教我們去網路上抓圖
    ，再在網路上以低價刊登汽車廣告，向客戶騙說實際上有該
    輛車，誘使客戶到車行來看車，並以代標車為由，由客戶簽
    代買契約書，交付保證金3萬元，向客戶騙說標到車輛，嗣
    後再以車輛有問題要求客人換車等情（他327卷三第258-260
    頁）。可見該廣告中的汽車照片是在網路上隨意尋得，○○車
    行根本沒有該輛車。被告甲○○、蔣偉元、廖建任與陳秀娟、
    王櫂得（此部分未據檢察官起訴）先以不實廣告吸引宇○○前
    來車行，委託○○車行購買廣告中的該輛車，但實際上○○車行
    不可能買到該車輛，亦未實際標到該車，惟被告廖建任竟向
    宇○○宣稱已標到、買到車輛云云，顯然是虛偽，並以附表一
    編號8所示手法向宇○○施以詐術，致宇○○陷於錯誤而給付該
    編號所示款項，之後再拖延，謊稱原本標到的車輛故障，迫
    使客人改買其他車輛，可見被告甲○○等人自始即無成交廣告
    中車輛之意，亦無代標取受託之車輛，僅是以該編號之手法
    騙取宇○○給付之車款，被告甲○○等人就此部分，自有不法所
    有之意圖，及有3人以上詐欺取財、利用網際網路犯詐欺取
    財之犯意聯絡絡及行為分擔。且縱未能順利交車，致銷售人
    員取得交車獎金。然宇○○既已受騙給付車款，最終並由被告
    甲○○取得，其等已該當加重詐欺之構成要件。尚難以被告廖
    建任等人未取得交車獎金，即認其等無加重詐欺之犯意聯絡
    與行為分擔。
  ⒐附表一編號9部分：
　　①被害人庚○○因為看見附表一編號9廣告而委託○○車行代為購
      買，所要購買的就是附表一編號9廣告中的特定該汽車，
      亦據證人即被害人庚○○指證在卷（原審原訴5卷四第374至
      375頁）。
　　②依⑴證人即被告甲○○上開偵查中之供證，及其事後於原審曾
      為認罪之陳述；暨其於原審審理中證述：有教王莉婷直接
      在網路上抓照片偷去賣，客人來代標去其他地方假裝標車
      ，但是根本就沒有標到，還跟客人講有標到（原審原訴5
      卷四第312-313頁）。⑵被告王莉婷於警詢中供認○○車行是
      以電信網路刊登不實廣告方式，代客低價代標購車資訊，
      誘使不特定被害人進行詐欺取財，都是甲○○教我們的，我
      是聽從甲○○指示做的，所以詐騙被害人庚○○之事屬實；所
      有運作及詐騙被害人財物都是甲○○教的。公司犯案過程是
      由員工找圖P0網，再用低價廣告誘使被害人受騙，隨後告
      知客戶買到車了，須要補尾款，甲○○會教導公司員工如何
      跟客人說車子壞掉了，或是車子有任何問題，去拖延交車
      時間，甚至買不到車還要我們跟被害人換其他車種，被害
      人不接受時，甲○○就直接不退款，要我們不理會客人（警
      1398卷第206、208-209、211頁）。於偵查中供證甲○○叫
      我去網路上抓賣車的圖，再到雅虎奇摩拍賣網站張貼販賣
      汽車廣告，甲○○叫我們要把賣車的價錢壓低，甲○○說這樣
      消費者看到低價，心裡會貪，才會過來買車，要客人來店
      裡時就我接洽，我們店裡沒有實車，甲○○有教我們話術，
      客人會問這台車跟網路上po的是不是一樣，甲○○就要我們
      說車子的款式跟網路上po的款式、價錢都一樣，如果客人
      相信後要買網路上po的這台車，就要客人付3萬元保證金
      ，有的客人當天就會交3萬元保證金，再來甲○○會要我們
      去跟客人拉價，例如我們po的這台車要50萬才買的到，但
      是我們的網站就會只PO30萬元，甲○○就要我們去跟客人提
      高購買的價錢，以這個例子為例就是要客人提高到50萬元
      ，有的客人不願意，只想用我們網路上po的價錢來買車，
      甲○○就叫我們客人說可以用網路上po的價錢來買車，但事
      實上用這個價錢根本就買不到車，但甲○○會叫我們去跟客
      人說有買到車了，要我們叫客人把尾款付清，但其實根本
      就沒有買到這台車，甲○○收到尾款之後就拿走了，剩下的
      問題就都丟給我們處理。如果跟客人說以網路上po的價錢
      標不到車，客人不願意再提高價錢，要退還保證金的話，
      就要看甲○○了，但甲○○幾乎不會退保證金及尾款給客人。
      客人不願意換車的話，甲○○也不會退保證金及尾款給客人
      ，有時他會叫我們通知客人來○○車行，甲○○再當場兇客人
      、對客人罵三字經；庚○○是我接洽的客戶，我是用類似上
      開話術對庚○○說，是甲○○要我跟庚○○說車子壞掉，要庚○○
      換車（他327卷二第350-351頁）。
　　③是依上供證，足認庚○○在網路上看到的汽車廣告，該汽車
      照片是被告王莉婷在網路上隨意找到的汽車照片，○○車行
      既沒有該輛車可出售，且亦未代標得該輛車。被告甲○○、
      陳秀娟、王莉婷先以不實廣告吸引庚○○前來車行，委託○○
      車行代標購廣告中的該輛車，再以該編號所示手法向庚○○
      施以詐術，致庚○○陷於錯誤而給付該編號所示車款，其等
      自始即無出售廣告中車輛之意，或代標購客戶委託之車輛
      ，可見其等均有不法所有之意圖，且有3人以上詐欺取財
      、利用網際網路犯詐欺取財之犯意聯絡絡及行為分擔。
　　④至被告王莉婷在LINE對話紀錄中雖向庚○○稱：「你可能想
      太多囉！我們只是正常的買賣車而已，你別講的好像是詐
      騙集團一樣」、「大哥，合約都簽了，我不給你車，這就
      是詐欺！」（警1398卷二第554-555頁）。被告王莉婷並
      辯稱要幫客人以其預算去二手市場找到等值的車輛，而不
      是要詐騙客人的錢云云。然被告甲○○、王莉婷、陳秀娟等
      人均明知○○車行沒有該輛車可出售，亦未代標得該車輛，
      竟卻向庚○○謊稱買到車，誘使庚○○給付車款，再向庚○○說
      買到的車子故障了，最好換買別的車，可見其等自始即無
      與庚○○交易廣告中車輛之意，並以上開手法對庚○○施以詐
      術。而以車輛故障要求換車（依王櫂得於偵查中供證客戶
      同意換車，就找一輛低於客戶支付給我們價金的車子，他
      327卷三第150-151頁），亦僅是依其等上開犯罪計畫迫使
      被害人換車以賺取利潤或成交獎金，被告王莉娟上開所辯
      自無足採，其上開LINE對話內容不足據為其有利之認定。
  ⒑附表一編號10部分：
　　被害人己○○因為看見附表一編號10廣告而委託○○車行代為購
    買，所要購買的就是附表一編號10廣告中的特定該汽車（20
    15年式），為證人己○○證述在卷（原審原訴卷4第388頁）。
    而依證人即被告甲○○、被告王莉婷上開供證有關其等詐騙客
    戶之手法，及被告王莉婷於警、偵訊中供認有詐騙被害人己○○（警1398卷第209頁、他327卷二第351頁），足認該廣告
    的汽車照片是被告王莉婷在網路上隨意找到，並以低價刊登
    出售該照片中的車輛，惟該車輛○○車行既沒有該輛車可出售
    ，亦未代標得該輛車。被告甲○○、陳秀娟、王莉婷先以不實
    廣告吸引己○○前來車行，委託○○車行購買廣告中的該汽車，
    再以該編號所示手法向己○○施以詐術，致己○○陷於錯誤而給
    付車款，其等自始即無出售廣告中車輛之意，亦無代標購客
    戶委託之車輛，並於客戶給付車款後一再拖延，拒不辦理交
    車或退還車款，可見其等均有不法所有之意圖，且有3人以
    上詐欺取財、利用網際網路犯詐欺取財之犯意聯絡絡及行為
    分擔。是縱被告王莉婷事後曾要求被告甲○○退款，亦已在其
    等詐騙己○○得手，犯罪成立之後，僅其犯後態度得否作為量
    刑參考，無礙其加重詐欺取財罪的成立。是被告王莉婷與其
    辯護人辯稱王莉婷要求甲○○退款，可見其無不法所有之意圖
    云云，亦無可採。
　⒒附表一編號12部分：
　　被害人地○○因為看見附表一編號12廣告而委託○○車行代為購
    買，然該車行並無該輛車輛可出售，經被告王莉婷以附表一
    編號12所示手法一再向地○○表示換購車輛，並給付該編號所
    示之車款等情，為證人即被害人地○○於偵查、原審審理中指
    證在卷。而依①證人即被告甲○○上開供證；②證人即被告蔣偉
    元上開於偵查中證述車行每個賣車的業務都是用該手法詐騙
    客戶；於原審審理中證述王莉婷賣車手法（即在網路上刊登
    汽車廣告價錢很便宜讓客人先過來再說要代標，再騙客人說
    有標到，叫客人趕快匯款的賣車手法），是甲○○教的（原審
    原訴5卷四第283-286頁；）③被告王莉婷上開供述甲○○教詐
    騙客戶手法；及於偵查中供稱地○○是我接洽的，我是用類似
    上開的話術對地○○說的，地○○後來有同意換車，但就算換車
    ，地○○出的價錢也買不到車，後來甲○○也是叫我跟地○○拖延
    ，甲○○也是沒有去買車，他就是沒有去買車，才會叫我們去
    跟客人拖廷（他327卷二第351頁）。可證該廣告中的汽車照
    片是被告王莉婷在網路上隨意找到，該車行根本沒有該車輛
    。被告甲○○、陳秀娟、蔣偉元、王莉婷先以不實廣告吸引地
    ○○前來車行，委託○○車行購買包含廣告中的該車輛（委託代
    理購買契約書記載「RX350全車款均出價」，警1398卷二第6
    03-604頁），但實際上○○車行根本不可能買的到該廣告中的
    車輛，亦未代標購買車輛，被告甲○○等人自始並無出售該廣
    告中之車輛，亦無代標購約定之車款，但竟由王莉婷向地○○
    謊稱有標到某台2009年式同款汽車，嗣地○○給付該編號所示
    車款後，又一再拖延，要求地○○換購其他車輛，可見被告甲○○等人係以附表一該編號所示之詐騙手法分工，向地○○詐騙
    款項，其等均有不法所有之意圖，且有3人以上詐欺取財、
    利用網際網路犯詐欺取財之犯意聯絡絡及行為分擔。
　⒓附表一編號15部分：
　　被告洪志穎於本院審理中已為認罪之陳述；且依①被告甲○○
    前開供證以不實低價汽車廣告，誘使客戶至車行看車，再以
    附表一所示手法詐騙客戶等詐騙手法；於原審審理中證述被
    告洪志穎知道這種詐騙手法（原審原訴5卷三第425頁），賓
    士GLA-000 0000年款的，60萬元絕對買不到，除非是問題車
    ，BMW、X5如果是剛出款的54萬元可買到，但沒有利潤，54
    萬元，賓士2011年的ML-350一定不會幫他買，因為沒有利潤
    ，買得到也不會幫他買。○○車行根本沒有去買這台BMW、X5
    之黑色休旅車，因為資金已週轉不靈，無法去買，洪志穎應
    該知道週轉不靈，所以叫洪志穎「做狀況」，就是去欺騙客
    人說該車引擎故障來讓客人換車。洪志穎遂以買到的BMWX5
    引擎故障為由，請戌○○同意加價換購另一台BENZ ML350等語
    （原審原訴5卷五第301-304、314-317頁）；②證人即被害人
    戌○○指證洪志穎以附表一該編號所示手法詐騙，因而給付如
    該編號所示款項等情，可見被告甲○○、洪志穎與陳秀娟並無
    依約定代標購車輛交車之意，亦未依約代購得車輛；再佐以
    被告甲○○當時已週轉不靈，不可能依約購車交車，竟由洪志
    穎一再以車輛損害或換購其他車輛之手法，致戌○○陷於錯誤
    ，給付如該編號所示車款，且若非被告洪志穎謊稱該車行已
    經買到該車輛，戌○○豈會給付本件車款。是被告甲○○、洪志
    穎與陳秀娟顯有不法所有之意圖，且有3人以上詐欺取財、
    利用網際網路犯詐欺取財之犯意聯絡絡及行為分擔。又其等
    以編號15所示手法詐騙戌○○，致戌○○給付如該編號所示款項
    ，其等加重詐欺取財犯行已成立，縱被告洪志穎事後有請甲○○退款與戌○○，亦僅是其犯後態度得否作為量刑參考，無疑
    其犯罪之成立。
　⒔附表一編號16部分：
　　被告彭雅楨、洪志穎均坦承有此部分犯行；且依被告甲○○前
    開供證以不實低價汽車廣告，誘使客戶至車行看車，再以附
    表一所示手法詐騙客戶等詐騙手法；於原審審理中證述被告
    洪志穎知道這種詐騙手法（原審原訴5卷三第425頁）。綜合
    被告甲○○、彭雅楨、洪志穎上開供證，及證人即被害人午○
    指證遭彭雅楨、洪志穎以編號16所示方法詐騙款項等情，足
    認被告甲○○、彭雅楨、洪志穎與陳秀娟是先以不實低價汽車
    廣告誘使午○至車行看車，及委託該車行代購車輛，且明知○○車行並沒有標（買）到編號16所示車輛，卻由彭雅楨、洪
    志穎共同向午○宣稱已標（買）到車輛云云，並以該編號所
    示方法詐騙午○，致午○陷於錯誤給付如該編號所示車款，嗣
    再拖延、謊稱車子與當鋪有債務問題云云，足認被告甲○○、
    彭雅楨、洪志穎與陳秀娟自始即無出售該廣告中之車輛，亦
    無代標購午○委託之車輛，而係出於不法所有之意圖，而為
    詐騙午○得款，其等顯有3人以上詐欺取財、利用網際網路犯
    詐欺取財之犯意聯絡絡及行為分擔。又被告彭雅楨、洪志穎
    嗣後縱有請被告甲○○退款給午○，亦僅是其等犯後態度得否
    作為量刑參考，無疑其犯罪之成立。
  ⒕附表一編號17部分：
　　①壬○○因看見附表一編號17廣告而前往委託○○車行代為投標
      ，由被告王櫂得與其接洽，壬○○並委託○○車行代標附表一
      編號17所示之2輛車，惟王櫂得竟以該編號所示方法詐騙
      壬○○，致壬○○陷於錯誤而給付該編號所示之款項，亦據證
      人壬○○於偵查中指訴綦詳。而依證人即被告甲○○上開偵查
      中之證述，於原審為認罪之陳述；並於原審證述王櫂得在
      車行擔任店長職務，其有在公司業務包括王櫂得在場，跟
      業務說要怎麼賣車（意思就是要騙客人說有標到車，要客
      人趕快付錢，之後再騙客人說引擎跟變速箱壞掉來迫使客
      人換車），大家會討論（原審原訴5卷三第415、423-424
      頁）；暨被告王櫂得上開偵查中之供證（如附表一編號3
      部分②所述）；足認被告王櫂得先在網路找尋汽車照片，
      再刊登不實低價汽車廣告，誘使壬○○至車行看車，惟該車
      輛根本不可能買的到，且該車行並未標得編號17所示兩部
      車，被告王櫂得竟向壬○○謊稱已標到車輛云云，顯係以虛
      偽言詞向壬○○詐騙，致壬○○陷於錯誤而給付該編號所示款
      項。
　　②雖王櫂得事後交付另輛TIDA及福斯的車輛給壬○○，但均非
      壬○○原欲購買的車輛，且依證人壬○○於偵查中明確證稱交
      付壬○○TIDA車時，王櫂得並未親自到場，該車輛年份與我
      原本要買的不同，裝備也不同，該輛車有撞過；我原本不
      想拿車，但因交車之林口車行說不要給他們麻煩，要我有
      問題直接找雲林的車行說，所以我才拿那台TIDA的車，當
      天並辦理過戶；我拿車後有找王櫂得談2台車子的問題，
      但他都不跟我見面，只有回電給我，並跟我約在108年4月
      到林口同一間車行交另外一台車給我，我有去，王櫂得沒
      到，我發現要交給我的車子不是賓士，而是福斯，我有聯
      絡王櫂得，王櫂得說福斯先交給我開，也先過到我名下，
      我同意後把福斯的車牽出來後，發現福斯的車子引擎壞掉
      ，我又聯絡王櫂得，他要我隔天把車子開回去林口車行，
      他會負責維修，所以我隔天有把車子開回林口車行並把車
      子放在哪裡，後來我有追蹤福斯的車修理的如何，但王櫂
      得都無法告訴我，他說他不知道他老闆牽去修理的情形如
      何，我有說要去雲林的車行，但王櫂得叫我不要去，等到
      我108年5月去林口車行追問福斯車子的事情時，才發覺雲
      林的車行已經倒閉了；（為何你在108年開走的TIDA及福
      斯都不是你原本要購買的車子，你還願意開走並同意辦理
      過戶）王櫂得說讓我先開走，而且在3個月内他願意將我
      開走的TIDA跟福斯賣掉並還我錢。（為何會認為甲○○跟王
      櫂得詐欺）因為我在107年12月要買車的時候，王櫂得都
      有經過甲○○的同意，他們說車子已經買下來了，所以我才
      付款等語（偵5405卷第58-59）。足見壬○○之所以給付編
      號17之款項，係因被告王櫂得向其佯稱已標到車輛，且事
      後以交付年份不對，且曾撞過的車輛，或引擎毀壞之車輛
      矇騙壬○○，自難以被告王櫂得事後交付上開2輛車與壬○○
      ，即認其無與甲○○等人有詐欺之犯意聯絡及行為之分工，
      並據為王櫂得有利之認定。
  ⒖附表一編號18部分：
    被告蔣偉元於本院審理中已坦承此部分犯行，而被害人丁○○
    因為看見附表一編號18廣告而前往○○車行委託代標，所要投
    標購買的就是附表一編號18廣告中的特定該汽車，而非同款
    式的車種，為被害人丁○○於原審陳述明確（原審原訴11卷第
    114頁）。再依被告甲○○前開供證及於原審為認罪之陳述，
    可見該廣告的汽車照片是蔣偉元在網路上隨意找尋的汽車照
    片，因此根本不可能買的到。被告甲○○、蔣偉元與陳秀娟、
    鄭麗雯先以不實廣告吸引丁○○前來車行，委託○○車行購買廣
    告中的該汽車，但實際上○○車行根本不可能買的到該廣告中
    的車輛，亦無代標購約定之車輛，然鄭麗雯竟向丁○○宣稱已
    標到、買到車輛云云，顯係對丁○○施術。可見其等顯有不法
    所有之意圖，及有3人以上詐欺取財、利用網際網路犯詐欺
    取財之犯意聯絡絡及行為分擔。
  ㈡被告王櫂得、王莉婷、甲○○及其等辯護人、被告廖建任雖均
    否認○○車行為犯罪組織，其等均無不法所有之意圖，無加重
    詐欺之犯行，被告甲○○及其辯護人另辯稱甲○○所為僅為普通
    詐欺取財犯行，並分別以前開情詞置辯，但查：
　１○○車行為犯罪組織：
　⒈按組織犯罪防制條例所稱之犯罪組織，係指三人以上，以實
    施強暴、脅迫、詐術、恐嚇為手段或最重本刑逾5年有期徒
    刑之罪，所組成具有持續性或牟利性之有結構性組織；而所
    稱有結構性組織，係指非為立即實施犯罪而隨意組成，不以
    具有名稱、規約、儀式、固定處所、成員持續參與或分工明
    確為必要，同條例第2條第1項、第2項分別定有明文。
　⒉甲○○以蔣偉元名義設立○○車行，並雇用其餘被告從事中古車
    輛買賣，縱依被告王櫂得、廖建任所辯，其等除本件外均分
    別有與其他客戶順利完成交車之情事。然依附表一編號1至1
    0、12、15至18所示各被告之犯罪情節，參酌各該編號所示
    被害人指證遭詐騙給付款項等情節，被告甲○○、王櫂得、王
    莉婷等人上開偵查中之供述，被告甲○○於原審，被告蔣偉元
    、周忠憲、洪志穎、彭雅楨認罪之情節，足證被告甲○○等人
    是先自網路搜尋車輛照片，再以不實低價車輛廣告，誘使不
    特定之人，經由網路看到該不實廣告後，至○○車行看車，其
    等向民眾詐騙的賣車手法（即犯罪計畫）為：○○車行並無實
    車，甲○○、陳秀娟教導銷售人員在網路上隨意找尋汽車照片
    ，以低價在中古車網站上刊登賣車廣告，誘使民眾至○○車行
    看車，俟民眾至○○車行時，銷售人員告知現場無實車，網路
    上刊登的車輛為法院、銀行拍賣車，需要繳納3萬元保證金
    ，即可委託○○車行代為投標，客人同意委託代標後，有時會
    要求客人加價競標，有時會表示標不到，請客人改買其他車
    輛，實際上○○車行根本沒有標（買）到車輛，亦未代客戶標
    購該廣告上之車輛，或與客戶達成合意之特定車輛，然銷售
    人員卻向客人謊稱有標（買）到車輛，使客人陷於錯誤，誤
    以為真的有標（買）到車輛而儘速給付價金，銷售人員再向
    客人佯稱該車的引擎或變速箱故障、車籍文件未到無法過戶
    、與當鋪有債務問題等等藉口，建議客人改買其他車輛（依
    被告王櫂得偵查中之供證，實際是以較客戶給付之車款較低
    之車輛，以賺取利潤），若客人不同意換車，需要在契約中
    註記○○車行已經告知故障情況，對於該車機件故障耗損不負
    任何維修責任，即便已經如此註記，○○車行依然拖延不交車
    ，也不退款。
　⒊上開賣車手法係由甲○○教導蔣偉元（主任）、王櫂得（店長
    ），洪志穎（副理）因為先前就與甲○○共同賣車，對於甲○○
    賣車手法已有相當了解，故洪志穎於108年3月15日進入○○車
    行後，甲○○並沒有特別教導（但甲○○仍會在個案指示洪志穎
    「做狀況」向客人謊稱買到的車子故障），且後來陸續招募
    進入○○車行的張渙智、廖建任、林瑋閔、周忠憲、王莉婷、
    彭雅楨、鄭麗雯等人，甲○○會在其等進入○○車行大約一、二
    週左右，經由甲○○在開會中指導業務員上開賣車手法（洪志
    穎也有在場聽聞），及業務員間相互指導、練習（本案有扣
    得業務員間相互練習與評鑑的契約書、教戰手冊與練習話術
    單，原審原訴5卷一第173-197頁、他327卷二第247-285頁）
    ，均已知悉上開犯罪計畫，仍參與實施詐欺犯罪（甲○○原審
    歷次審理筆錄已坦承有教導其他業務員。其餘各被告或已判
    決確定之同案被告坦承知悉○○車行犯罪計畫的筆錄出處：蔣
    偉元108年10月2日、11月12日偵訊筆錄及原審歷次審理筆錄
    ；王櫂得108年10月2日偵訊筆錄、原審歷次審理筆錄；洪志
    穎108年10月2日偵訊筆錄與原審勘驗筆錄；張渙智108年10
    月2日偵訊筆錄；廖建任108年10月2日偵訊筆錄、林瑋閔108
    年10月2日偵訊筆錄、周忠憲108年10月2日偵訊筆錄、王莉
    婷108年10月2日偵訊筆錄及原審歷次審理筆錄、彭雅楨109
    年3月20日偵訊筆錄、鄭麗雯109年7月6日偵訊筆錄）。可見
    各被告係以詐騙他人金錢、獲取不法所得為目的，由各被告
    分別以上開犯罪計劃之分工，騙取各該被害人給付車款，由
    其等犯罪情節，自須投入相當之成本、時間，顯非為立即實
    施犯罪而隨意組成，且有上、下指揮關係。
　⒋被告甲○○否認自107年5月間成立○○車行時，即欲以上開詐騙
    手法賣車騙取客人價金；而證人即被告蔣偉元於原審供證：
    一開始有正常交易，是甲○○決定要騙人的，從附表一編號1
    巳○○開始，用起訴書的詐騙手法賣車（原審原訴5卷二第47
    頁）；再佐以部分被告提出○○車行與客人未發生爭議的契約
    書、交車照片與過戶資料（原審原訴5卷二第529頁、卷三第
    53-61頁、第71頁、卷一第547頁、卷二第97-109頁），及被
    告等人本件犯行之犯罪時間係自107年6月間起，尚無證據足
    證被告甲○○係自成立○○車行時起，即要對民眾詐騙取財。再
    考量被告甲○○供稱其是因賭博及經濟週轉不靈，始為本件犯
    行，而附表一編號1被害人巳○○僅僅遭詐騙3萬元，被告甲○○
    等人竟無力且無意願退款，足認被告蔣偉元上開供述尚非無
    據。是被告甲○○係自107年6月間起，因金錢週轉不靈，乃以
    上開詐騙手法賣車，騙取客人為購買車輛所交付之金錢，透
    過○○車行實行詐騙。而被告甲○○縱認於成立時並無詐騙客戶
    車款之意，但依其與其餘被告附表一各該編號犯罪之時間，
    均係自107年6月間起，又為3人以上共犯（至少包括甲○○、
    蔣偉元、王櫂得、陳秀娟）以上，並以實施詐術為手段，成
    員間又有明顯上下從屬關係，依其等犯罪計劃之分工，並非
    為立即實施犯罪而隨意組成，具有持續性、牟利性，顯為有
    結構性（以被告甲○○為負責人，被告蔣偉元、王櫂得、洪志
    穎為幹部，被告陳秀娟為會計，其餘為銷售人員）之犯罪組
    織無誤。復由被告甲○○發起、主持、操縱及指揮，被告蔣偉
    元、王櫂得於知悉被告甲○○的犯罪計畫後，仍基於參與犯罪
    組織之犯意，參與實施詐騙，其餘銷售人員則是在各自進入
    ○○車行工作大約一、二週左右，經由被告甲○○開會指導，及
    業務員間相互指導、練習，均知悉被告甲○○的犯罪計畫後，
    仍各基於參與犯罪組織之犯意，參與○○車行對消費者實施詐
    騙。被告甲○○等4人及辯護人否認有發起、主持、操縱及指
    揮犯罪組織，或參與犯罪組織云云，均無可採。
　２被告王櫂得、廖建任均辯稱其等除本件外均分別有與其他客
    戶順利完成交車之情事，被告王莉婷則辯稱其有要求甲○○退
    款，且本件均未能順利完成交車，均無法獲得任何報酬，自
    無不法所有之意圖及詐欺之動機云云。但查：
　⒈依前所述，被告甲○○等人係以附表一各該編號所示手法詐騙
    各該編號之人，致各該編號之被害人陷於錯誤，而分別給付
    各該編號所示之款項，則各該被告依其等犯罪計劃而為分工
    ，相互利用而達成其等犯罪之目的，各該被告即應對於全部
    所發生之結果，共同負責，而告甲○○等4人均有不法所有之
    意圖，及加重詐欺之犯意聯絡、行為分擔，均如前述。是縱
    被告王櫂得、王莉婷、廖建任等人並未因完成交車，而順利
    取得獎金。然各該被害人既已分別受騙交付各該編號所示之
    款項，並由被告甲○○取得，其等犯罪即已完成，被告甲○○事
    後是否願意退款，或是否願意自取得之部分款項分配給各該
    被告，或其餘被告事後是否獲得交車獎金，均無礙其等加重
    詐欺犯行之成立，均如前述。是被告王莉婷及辯護人辯稱王
    莉婷要求甲○○退款；被告王櫂得、王莉婷及辯護人辯稱本件
    均未能順利完成交車，無法獲得任何報酬，其等均無不法所
    有之意圖及詐欺犯行云云，均無可採。
　⒉證人即被告王櫂得於偵查中供證（你們公司每個賣車的業務
    都是用這種手法在車子？）我是第一批的業務，所以剛進去
    的時候，雖然用這種方式賣車，但我們都有成交車輛，如果
    沒有買成，就會退錢給對方，後來因為太多客人的預算金额
    沒那麼高，買不到想要的車子，所以甲○○就叫我們這樣做，
    先騙客人趕快支付價金，再想辦法拗客人換車等語（他327
    卷三第151頁）。可見被告王櫂得等人縱另與其他客戶有完
    成交車，亦有可能是被害人受騙後同意換車，尚難以此即認
    被告王櫂得、廖建任因另有完成交車之交易，即認其等無不
    法所有之意圖，並據為其等有利之認定。況依被告王櫂得、
    被告甲○○於偵查中，被告王莉婷於警、偵訊中之上開供證，
    被告蔣偉元、周忠憲、洪志穎、彭雅楨認罪之陳述，被告甲○○等人既分別以附表一編號1-10、12、15-18所示手法，詐
    騙各該被害人得財，其等犯罪已成立，至被告王櫂得、廖建
    任是否另有成交車輛，亦與本件無關，是被告王莉婷、王櫂
    得及其辯護人、被告廖建任此部分所辯，均無可採。
  ３被告甲○○、王櫂得、王莉婷及其等辯護人雖均辯稱刊登廣告
    只是一種行銷手法，非以網際網路行騙云云。然查，依前所
    述，附表一各該被害人係在網路上看見該車輛銷售廣告，始
    至○○車行看車，並因此受騙給付各該編號所示款項；而被告
    甲○○等人之犯罪計劃，即先自網路隨意找尋車輛照片，再以
    低價在網路上刊登該車輛照片銷售，均如上述，並有該網頁
    資料、LINE對話紀錄在卷可稽（偵7513卷第43-45頁、警195
    8卷第4頁、虎簡243卷第8頁、警1398卷二第517、550、563
    、602、634、656、734頁、他327卷一第75-76、393頁、他1
    886號卷第7頁、偵5405號卷第21頁、民事訴399卷第77頁）
    。惟其等自始並無銷售該車輛之意，亦無代為標購該車輛以
    成交，而是向各該編號之被害人佯稱已得標，致各該被害人
    陷於錯誤而給付車款，再藉故拖延交車或要求換車，可見在
    網路上刊登銷售車輛廣告，並非僅是「行銷手法」，而是被
    告甲○○等人犯罪計劃之一部分，以此達成詐騙各該被害人之
    手法之一，是被告甲○○、王櫂得、王莉婷及其等辯護人此部
    分所辯，亦無可採。
　４又依前所述，被告甲○○等人分工詐騙附表一各該編號被害人
    ，致各該被害人受騙給付款項，且各該款項均由被告甲○○取
    得，均如前述。又被告甲○○等人均無實際代標購客戶約定之
    車輛，何來在競拍中心找車，是縱契約書中約定○○車行買不
    到車就會退款，或事後被告甲○○有無退款給客人，均無礙其
    等犯罪已成立。被告王櫂得、王莉婷及其等辯護人辯稱簽訂
    契約時雖無實車，但在簽訂契約後，可在競拍中心找車，一
    定可找到車輛，且依契約約定，若賣方違約不賣，必須全部
    退款，並無侵吞賣價之空間。又是否退款取決於甲○○，王櫂
    得、王莉婷很難判斷甲○○是否要退款，其等無不法所有意圖
    ，及與甲○○有犯意之聯絡云云，均無可採。
　㈢除附表一編號1-10、12、15-18所示證據外，本案並有雲林縣
    警察局虎尾分局108年10月2日對○○車行搜索扣押筆錄、扣押
    物品目錄表、現場及搜索扣案照片、雲林縣警察局虎尾分局
    108年10月2日對王孟瓔扣押筆錄、扣押物品目錄表（警1398
    卷一第26-64、236-240頁）、原審搜索票、教戰手冊、練習
    話術單影本（他327卷二第209、247-285頁）、洪志穎中華
    郵政股份有限公司帳號00000000000000號帳戶之歷史交易清
    單、王語湘中華郵政股份有限公司帳號00000000000000號帳
    戶之歷史交易清單（偵6770卷第45-73頁）、業務員對練之
    委託代理購買契約書、汽車買賣合約書、彰化縣○○鄉○○000○
    0○00○○鄉○○○0000000000號函及檢送被告洪志穎服役資料（
    原審原訴5卷一第173-197、219-223頁）、被告甲○○及陳秀
    娟之入出境資訊連結作業查詢表、班機查詢資料（原審訴44
    3卷一第293-304頁）在卷足憑，及扣案之甲○○所有○○車行用
    來詐騙使用之電腦螢幕、主機各9臺、印表機、傳真機各1臺
    、廣告布幕1個、照片張貼海報1張可以佐證。本件事證明確
    ，被告甲○○等人以○○車行為犯罪組織，共同分工實施附表一
    編號1-10、12、15-18所示犯行，均堪認定。
參、論罪部分：
一、依本案犯罪情節，被告甲○○發起、設立、其餘被告參與之○○
    車行，係以實施詐術為手段，獲取不法所得為目的，該組織
    成員已超過3人，且有明確的層級分工，顯具有持續性、牟
    利性之結構性犯罪組織，已如前述。又按加重詐欺罪，係侵
    害個人財產法益之犯罪，其罪數之計算，核與發起、參與犯
    罪組織罪之侵害社會法益有所不同，審酌現今詐欺集團之成
    員皆係為欺罔他人，騙取財物，方發起或參與以詐術為目的
    之犯罪組織。倘若行為人於發起或參與詐欺犯罪組織之行為
    繼續中，先後多次為加重詐欺之行為，因發起、參與犯罪組
    織罪為繼續犯，犯罪一直繼續進行，直至犯罪組織解散，或
    其脫離犯罪組織時，其犯行始行終結。故該發起、參與犯罪
    組織與其後之多次加重詐欺之行為皆有所重合，然因行為人
    僅為一發起、參與犯罪組織行為，侵害一社會法益，屬單純
    一罪，應僅就「該案中」與發起、參與犯罪組織罪時間較為
    密切之首次加重詐欺犯行論以發起或參與犯罪組織罪及加重
    詐欺罪之想像競合犯，而其他之加重詐欺犯行，祗需單獨論
    罪科刑即可，無需再另論以發起、參與犯罪組織罪，以避免
    重複評價。是被告甲○○發起、主持、操縱、指揮該犯罪組織
    ，其餘被告知悉該車行為犯罪組織實施詐騙，仍參與該犯罪
    組織，從事詐騙行為，並經由被告甲○○開會指導，及業務員
    間相互指導、練習，而分工實施該犯罪計畫，對消費者實施
    詐，被告甲○○於發起、主持、操縱、指揮，被告蔣偉元參與
    該犯罪組職期間，該組織人員著手詐騙附表一編號1巳○○之
    犯罪時間；被告王櫂得參與該犯罪組織期間，著手詐騙附表
    一編號3之犯罪時間；被告王莉婷參與該犯罪組織期間，著
    手詐騙附表一編號9之犯罪時間；被告洪志穎參與犯罪組織
    期間，著手詐騙附表一編號15之犯罪時間，均早於著手詐騙
    其他被害人之時間，是被告甲○○、蔣偉元首次犯行，應為附
    表一編號1；被告王櫂得、王莉婷、洪志穎首次犯行，應分
    別為附表一編號3、9、15。
二、再按刑法第339條之4第1項第3款規定「以廣播電視、電子通
    訊、網際網路或其他媒體等傳播工具，對公眾散布而犯」詐
    欺罪之文義，只要行為人犯詐欺罪過程有利用網際網路對公
    眾散布不實訊息，即可構成該加重要件，並不以行為人係透
    過網際網路讓被害人直接給付金錢為必要。被告甲○○等人於
    附表一編號1-10、12、15-18所示時間，在中古車網站上張
    貼該不實賣車廣告（○○車行實際就沒有照片中所示的車輛可
    以賣）誘騙各被害人至○○車行，再以各該編號所示之詐騙手
    法，詐騙各該被害人得財。足認被告甲○○等人在網站上張貼
    該不實廣告，已該當刑法第339條之4第1項第3款以網際網路
    對公眾散布而犯詐欺罪之構成要件。
三、是核：
　㈠被告甲○○附表一編號1所為，係犯組織犯罪防制條例第3條第1
    項前段之發起犯罪組織罪、刑法第339條之4第1項第2款、第
    3款之三人以上共同利用網際網路犯詐欺取財罪；附表一編
    號2-10、12、15-18各次所為，均係犯刑法第339條之4第1項
    第2款、第3款之三人以上共同利用網際網路犯詐欺取財罪。
    被告甲○○發起○○車行為犯罪組織後之主持、操縱、指揮等低
    度行為，為其發起犯罪組織之高度行為所吸收，不另論罪。
　㈡被告蔣偉元附表一編號1所為，係犯組織犯罪防制條例第3條
    第1項後段之參與犯罪組織罪、刑法第339條之4第1項第2款
    、第3款之三人以上共同利用網際網路犯詐欺取財罪；附表
    一編號2、4、8、12、18各次所為，均係犯刑法第339條之4
    第1項第2款、第3款之三人以上共同利用網際網路犯詐欺取
    財罪。
　㈢被告王櫂得附表一編號3所為，係犯組織犯罪防制條例第3條
    第1項後段之參與犯罪組織罪、刑法第339條之4第1項第2款
    、第3款之三人以上共同利用網際網路犯詐欺取財罪；附表
    一編號4、6、17各次所為，均係犯刑法第339條之4第1項第2
    款、第3款之三人以上共同利用網際網路犯詐欺取財罪。
　㈣被告王莉婷附表一編號9所為，係犯組織犯罪防制條例第3條
    第1項後段之參與犯罪組織罪、刑法第339條之4第1項第2款
    、第3款之三人以上共同利用網際網路犯詐欺取財罪；附表
    一編號10、12各次所為，均係犯刑法第339條之4第1項第2款
    、第3款之三人以上共同利用網際網路犯詐欺取財罪。
　㈤被告洪志穎附表一編號15所為，係犯組織犯罪防制條例第3條
    第1項後段之參與犯罪組織罪、刑法第339條之4第1項第2款
    、第3款之三人以上共同利用網際網路犯詐欺取財罪；附表
    一編號16所為，係犯刑法第339條之4第1項第2款、第3款之
    三人以上共同利用網際網路犯詐欺取財罪。
　㈥被告周忠憲、廖建任、彭雅楨附表一編號7、8、16所為，分
    別係犯組織犯罪防制條例第3條第1項後段之參與犯罪組織罪
    、刑法第339條之4第1項第2款、第3款之三人以上共同利用
    網際網路犯詐欺取財罪。
　㈦附表一編號1-10、12、15-18各次加重詐欺犯行，各該編號所
    示參與之行為人間，彼此有犯意聯絡及行為分擔，均為共同
    正犯。
　㈧被告甲○○等8人附表一編號1-10、12、15-18各次行為中，分
    別係基於同一目的，先在網路上刊登不實賣車廣告，再依不
    同階段，向被害人謊稱會投標、已得標、買到的車輛故障要
    換購其他車輛云云，使被害人受騙而分次給付保證金（定金
    ）、價金尾款、加價換車之差額等等，其等對於同一位被害
    人施行詐術而為分次付款，侵害同一法益，各行為之獨立性
    極為薄弱，在刑法評價上，以視為數個舉動之接續實行，合
    為包括之一行為予以評價較為合理，均各屬接續犯。
　㈨被告甲○○、蔣偉元就附表一編號1、被告王櫂得就附表一編號
    3、被告王莉婷就附表一編號9、被告洪志穎就附表一編號15
    ，被告廖建任、周忠憲、彭雅楨部分所犯2罪間，分別目的
    單一、行為有部分重疊合致，為想像競合犯，應分別依想像
    競合犯之例，被告甲○○部分從一重之發起犯罪組織罪處斷，
    其餘被告則分別從一重之三人以上共同利用網際網路犯詐欺
    取財罪處斷。
　㈩被告甲○○附表一編號1-10、12、15-18，被告蔣偉元附表一編
    號1、2、4、8、12、18，被告王櫂得附表一編號3、4、6、1
    7，被告王莉婷附表一編號9、10、12，被告洪志穎附表一編
    號15、16所犯各罪，犯罪各別，行為互異，均應分論併罰。
四、刑之減輕事由：
  ㈠刑法第59條規定犯罪之情狀顯可憫恕者，得酌量減輕其刑，
    其所謂「犯罪之情狀」，與同法第57條規定科刑時應審酌之
    「一切情狀」，並非有截然不同之領域，於裁判上酌減其刑
    時，應就犯罪一切情狀，予以全盤考量，審酌其犯罪有無可
    憫恕之事由（即有無特殊之原因與環境，在客觀上足以引起
    一般同情，以及宣告法定低度刑，是否猶嫌過重等等），以
    為判斷。經查：被告洪志穎參與○○車行之犯罪組織，而為如
    附表一編號15、16所示加重詐欺犯行，固屬違法，但其係聽
    命於被告甲○○之指揮，各該編號所示被害人給付之款項，最
    終均由甲○○取得，被告洪志穎並未因而得財，其犯後於本院
    審理中坦承全部犯行，於原審中並與附表一編號15、16所示
    之被害人達成和解，賠償被害人之損害，積極彌補被害人所
    受之財產損害，頗知悔悟；並考量被告洪志穎分工之行為，
    並非該組織之主謀，其惡性、可非難性與該組織核心主導成
    員相比顯然較輕，而其所犯刑法第339條之4第1項第2、3款
    之三人以上共同利用網際網路犯詐欺取罪，法定最輕本刑為
    1年以上有期徒刑，刑度非輕，本院認如對被告洪志穎判處
    該罪法定最低刑度有期徒刑1年，仍有情輕法重，過於嚴苛
    ，足以引起一般人之同情，其犯罪之情狀顯可憫恕，爰就被
    告洪志穎附表一編號15、16所示加重詐欺犯行，均依刑法第
    59條之規定，酌量減輕其刑。
  ㈡按犯組織犯罪防制條例第3條之罪，於偵查及審判中均自白者
    ，減輕其刑，該條例第8條第1項後段定有明文；又想像競合
    犯係一行為觸犯數罪名，行為人犯罪行為侵害數法益皆成立
    犯罪，僅因法律規定從一重處斷科刑，而成為科刑一罪而已
    ，自應對行為人所犯各罪均予適度評價，始能對法益之侵害
    為正當之維護。因此法院於決定想像競合犯之處斷刑時，雖
    以其中最重罪名之法定刑作為裁量之準據，惟具體形成宣告
    刑時，亦應將輕罪之刑罰合併評價。基此，除非輕罪中最輕
    本刑有較重於重罪之最輕本刑，而應適用刑法第55條但書規
    定重罪科刑之封鎖作用，須以輕罪之最輕本刑形成處斷刑之
    情形以外，則輕罪之減輕其刑事由若未形成處斷刑之外部性
    界限，自得將之移入刑法第57條或第59條之科刑審酌事項內
    ，列為是否酌量從輕量刑之考量因子。是法院倘依刑法第57
    條規定裁量宣告刑輕重時，一併具體審酌輕罪部分之量刑事
    由，應認其評價即已完足，尚無過度評價或評價不足之偏失
    （最高法院109年度台上字第3936號判決意旨參照）。查被
    告蔣偉元於警詢（警1398卷一第74-89頁）、偵訊（他327卷
    二第235-242頁）、原審（原審原訴5卷二第45頁）及本院審
    理中均坦承參與組織犯罪，是被告蔣偉元本案所犯關於參與
    犯罪組織罪部分，原應依組織犯罪防制條例第8條第1項後段
    規定減輕其刑，然此部分與其所犯加重詐欺取財罪想像競合
    後，為其中之輕罪，揆之上開說明，尚無從再適用上開條項
    規定減刑，但於量刑時依刑法第57條規定，一併審酌此部分
    減刑事由。
　㈢甲○○於原審雖曾坦承附表一編號1-10、12、15-18加重詐欺取
    財犯行，但一再否認有發起犯罪組織之犯行，自無依組織犯
    罪防制條例第8條第1項後段規定減輕其刑。
　㈣被告甲○○、王櫂得、王莉婷、廖建任均曾在售車過程中對被
    害人謊稱有標（買）到車輛，使被害人因而給付價款，依其
    等犯罪情節，其等所為除被害人遭騙取的金錢以外，更足以
    妨害中古車交易秩序、消費者對於車行業務員的信賴；且犯
    後於本院否認犯行，被告甲○○為本件主謀，與被告王櫂得均
    未能與所犯被害人全部達成和解，賠償損害，被告廖建任雖
    與附表一編號8被害人達成和解，但迄今未履行，被告王莉
    婷則未與所犯部分之被害人達成和解，均難認其等所犯情節
    輕微，或有何情輕法重之情事，自無依組織犯罪防制條例第
    3條第1項但書減輕其刑，或依刑法第59酌減其刑，均併此敘
    明。
肆、撤銷改判之理由（即原判決關於①甲○○附表二編號1強制工作
    部分②蔣偉元附表二編號4、12部分及定執行刑部分③王櫂得
    附表二編號3部分及定執行刑部分④洪志穎、周忠憲、彭雅楨
    部分）：　　
一、原審以被告甲○○、蔣偉元、王櫂得、洪志穎、周忠憲、彭雅
    楨此部分罪證明確，因予論罪科刑，固非無見。但查：㈠組
    織犯罪防制條例第3條第3項有關刑前強制工作3年之規定，
    業經司法院釋字第812號解釋自該解釋公布之日即110年12月
    10日起失其效力。是自上開解釋公布之110年12月10日起，
    審理中之案件，法院即無再適用已失效力之組織犯罪防制條
    例第3條第3項規定宣告強制工作之依據。原審未及審酌，就
    被告甲○○所犯附表一編號1發起犯罪組織罪，依上開規定宣
    告強制工作，自有不當。㈡蔣偉元附表一編號4、12部分，業
    於本院審理中與各該編號所示被害人達成和解書，並已依合
    解條件賠償各該被害人之損害，有和解書可稽（本院原上訴
    17卷三第139、143-144頁）；被告王櫂得附表一編號3部分
    ，被告周忠憲部分，亦均於本院審理中與各該被害人達成和
    解，亦均賠償各該被害人之損害，亦有和解書可按（本院原
    上訴17卷三第443、卷二第153頁）；另被告周忠憲、洪志穎
    、彭雅楨於本院審理中均坦承犯行，則被告蔣偉元附表一編
    號4、12，被告王櫂得附表一編號3、被告周忠憲、彭雅楨、
    洪志穎部分，其等量刑考量事項已有變更，且影響被告等人
    責任輕重之判斷，原審未及審酌，均有不當。㈢依附表一編
    號15、16被告洪志穎等人著手加重詐欺之犯罪時間，應以編
    號15為被告洪志穎首次犯行，已如前述，原審認附表一編號
    16為洪志穎首次犯行，而犯組織犯罪防制條例第3條第1項後
    段之參與犯罪組織罪，刑法第339條之4第1項第2、3款之三
    人以上共同利用網際網路犯詐欺取財罪，並依想像競合犯之
    例，從一重之三人以上共同利用網際網路犯詐欺取財罪，另
    就編號15部分則僅犯三人以上共同利用網際網路犯詐欺取財
    罪，顯有不當。被告甲○○、王櫂得上訴否認此部分犯行，雖
    無理由，但被告蔣偉元、周忠憲、彭雅楨、洪志穎上訴，以
    其等已與被害人和解，或願坦承犯行，原判決就此部分量刑
    過重，指摘原判決不當，則有理由；且原判決關於被告甲○○
    、王櫂得、洪志穎部分，亦有上開可議之處，即屬無可維持
    ，應由本院將原判決此部分予以撤銷，另就被告蔣偉元、王
    櫂得、洪志穎、周忠憲、彭雅楨部分改判（被告甲○○附表二
    編號1強制工作部分，因司法院釋字第812號解釋，已無再適
    用已失效力之組織犯罪防制條例第3條第3項規定宣告強制工
    作之依據，是僅撤銷此部分強制工作之宣告即可）。另被告
    蔣偉元、王櫂得、洪志穎定執行部分，亦失所附麗，應一併
    撤銷。
二、茲以行為人責任為基礎，審酌被告蔣偉元為被告甲○○姪子，
    難以拒絕甲○○請求而掛名擔任○○車行名義負責人，但實際擔
    任主任，被告王櫂得擔任店長，被告洪志穎擔任副理，被告
    周忠憲、彭雅楨則擔任銷售人員，其等分工施詐之情節及犯
    罪結構中擔任角色之輕重不同；又其等聯合對上門購買車輛
    的民眾詐騙，致附表一各該編號所示之被害人受有財產損失
    ，並妨害中古車市場交易秩序、消費者對於車行業務員之信
    賴，考量其等犯罪之動機、目的、犯罪所生之危害，附表一
    編號3、4、7、12、15、16各被害人遭詐騙之金額多寡，被
    告蔣偉元自警詢迄至本院均坦承犯行，所犯參與犯罪組織罪
    ，合於自白減刑之規定，得為量刑有利因子；被告周憲忠、
    洪志穎、彭雅楨於本院審理中均坦承犯行，被告王櫂得則否
    認犯行之態度；另被告蔣偉元、王櫂得於本院審理中分別與
    附表一編號4、12、3所示被害人達成和解，並依和解條件賠
    償各該被害人依序13萬元、8萬元與2萬元，被告周忠憲亦於
    本院審理中與附表一編號7所示被害人達成和解，賠償該被
    害人5萬元，均如上述；被告洪志穎、彭雅楨於原審中則分
    別與附表一編號15、16之被害人達成和解，洪志穎各賠償5
    萬元，彭雅楨則賠償8萬元，亦有調解筆錄在卷可稽（原審
    原訴5卷二第323-324頁、卷三第159-162），其等之素行；
    兼衡①被告蔣偉元自陳高中畢業之智識程度，現在家裡早餐
    店幫忙，未婚，與父母同住；②被告王櫂得自陳：高中肄業
    之智識程度，與王莉婷已結婚，育有1歲半、5歲小孩，王莉
    婷現懷孕5月；③被告周忠憲自陳高中肄業之智識程度，現從
    事電焊配管，月薪約3萬元，與父母同住，已離婚、育有一
    名2歲多之女兒，需要負擔部分家中經濟支出；④被告洪志穎
    自述大學肄業之智識程度，現幫忙家裡務農，另在雞蛋廠上
    班，月薪約2萬多元，與祖父母、母親、弟弟同住，未婚無
    子女，須與其弟弟負擔家中經濟支出；⑤被告彭雅楨自述：
    高中肄業之智識程度，現從事行政工作，月薪約2萬餘元，
    已離婚，有四名未成年子女，其中大兒子與第一任前夫同住
    、另二名兒子則與第二任前夫同住，其現與大女兒同住等家
    庭生活、經濟狀況；暨被告彭雅楨提出之在職證明、與甲○○
    LINE對話紀錄（協助退款）、戶籍謄本（原審原訴5卷五第2
    39-247頁），被告洪志穎提出之戶籍謄本、扶養證明書、務
    農照片、在職證明（本院原上訴17卷三第261-267頁），被
    告王櫂得提出之戶籍謄本、王莉婷之媽媽手冊、在職證明（
    本院原上訴17卷三第445-449頁）等一切情狀，分別量處如
    主文第2項至第5項所示之刑。
三、緩刑之宣告：
　　被告周忠憲、彭雅楨未曾因故意犯罪受有期徒刑以上刑之宣
    告，其等為○○車行之業務，並非本件犯行主謀，且於本院審
    理中均坦承犯行，被告周忠憲並於本院審理中與附表一編號
    7被害人達成和解，且已依和解條件賠償；被告彭雅楨於原
    審亦已與附表一編號16所示被害人和解賠償損害，均徵得各
    該被害人之諒解，同意給予其等緩刑之宣告，有和解書、調
    解筆錄可稽（原審原訴5卷二第323-324頁、本院原上訴17卷
    153頁），足認其等犯後已有悔意，並有彌補其等造成之損
    害，堪認其等經此偵審程序，當知所警惕而無再犯之虞，本
    院因認對被告周忠憲、彭雅楨所宣告之刑，以暫不執行為適
    當，爰依刑法第74條第1項第1款之規定，分別宣告緩刑3年
    。復為使其等知所警惕，避免再犯及培養正確法律觀念，併
    依同條第2項第5款、第8款之規定，命其等於本判決確定之
    日起2年內，向檢察官指定之政府機關、政府機構、行政法
    人、社區或其他符合公益目的之機構或團體，提供200小時
    之義務勞務，及接受法治教育2場次，併依刑法第93條第1項
    第2款規定諭知於緩刑期間付保護管束，以啟自新。又此等
    為緩刑宣告附帶之條件，依刑法第75條之1第1項第4款規定
    ，違反上開之負擔情節重大，足認原宣告之緩刑難收其預期
    效果，而有執行刑罰之必要者，得撤銷緩刑之宣告，併此敘
    明。
伍、駁回上訴之理由（即原判決關於①甲○○強制工作以外部分②蔣
    偉元附表二編號1、2、8、18部分③王櫂得附表二編號4、6、
    17部分④王莉婷部分⑤廖建任部分⑥扣案物之沒收）：
一、原審以被告甲○○、蔣偉元、王櫂得、王莉婷、廖建任此部分
    罪證明確，因予適用組織犯罪防制條例第3條第1項，刑法第
    11條前段、第28條、第339條之4第1項第2款、第3款、第55
    條、第51條第5款、第38條第2項前段、第38條之1第1項前段
    、第3項、第38條之2第2項，刑法施行法第1條之1第1項等規
    定；並審酌被告甲○○等人利用民眾貪便宜的心態，在網路上
    張貼不實賣車廣告，誘使被害人到○○車行看車，再為如附表
    一各該編號所示手法詐騙各該被害人得財，被告甲○○為主嫌
    ，發起並操縱○○車行業務員實施詐欺犯罪，被告蔣偉元為被
    告甲○○姪子，難以拒絕甲○○請求而掛名擔任○○車行名義負責
    人，並實際擔任主任，被告王櫂得擔任店長，其餘被告則擔
    任銷售人員，其等實施詐騙之分工，在○○車行犯罪結構中擔
    任角色之輕重不同，及附表一編號1-10、12、15-18各被害
    人遭詐騙之金額，自數萬元到超過百萬元不等，被害金額合
    計數百萬元，事後各被告退還被害人金錢或賠償之情形（被
    告甲○○就編號1、2部分於偵查中已各退還被害人3萬元、9萬
    元，並已退還編號16被害人4萬元，及交付2輛車給編號17被
    害人壬○○代步，惟車輛仍有瑕疵糾紛，另被告甲○○雖與編號
    6、15、16、18各被害人達成和解，但均未依各和解條件賠
    償各該被害人完畢；被告蔣偉元與編號18被害人達成和解，
    但無實際賠償被害人之損害；被告王櫂得雖與編號6被害人
    達成和解，但未實際賠償該被害人損害）；被告甲○○一手謀
    劃○○車行的詐欺行為，惡性重大，雖於審理階段承認詐欺犯
    行，但仍否認發起犯罪組織，難認有誠摯的悔意。被告蔣偉
    元自警詢、偵訊至審理始終坦承犯行，也多次到庭指證其他
    被告涉案的情節，對於案情的釐清有所助益，雖然與部分被
    害人和解沒有實際賠償，仍足認其犯後態度很好。被告王櫂
    得、王莉婷雖否認有不法所有意圖，也沒有實際賠償被害人
    之損害，但坦承有欺騙客人的客觀行為，也有為被害人努力
    去聯繫被告甲○○協助退款。被告廖建任則始終否認犯行，也
    沒有賠償被害人，均難認有誠意悔意。且部分被害人迄至審
    理尚未獲得賠償；復考量除被告甲○○將騙得之款項用於賭博
    外，其餘被告僅為賺取一份可供生活的薪水，且詐欺手法賣
    車數月後，也都紛紛離職，難以過度苛責。兼衡①被告甲○○
    、蔣偉元、王櫂得、王莉婷、廖建任分別自述：高職畢業、
    高中畢業、高中肄業、高職肄業、高職畢業之智識程度，其
    等家庭、經濟狀況等，其等依臺灣高等法院被告前案紀錄表
    所示，被告甲○○有傷害、家暴前科，其餘被告均無遭法院判
    刑確定之前科，素行尚可等一切情狀，分別就被告甲○○量處
    如附表二編號1-10、12、15-18所示之刑，被告蔣偉元量處
    如附表二編號1、2、8、18所示之刑，被告王櫂得量處如附
    表二編號4、6、17所示之刑，被告王莉婷如附表二編號9、1
    0、12所示之刑，被告廖建任量處如附表二編號8所示之刑（
    詳附表二各該編號所示）。復敘明：
　㈠被告甲○○、王莉婷所處有期徒刑部分，因合於數罪併罰定執
    行之規定，而分別定被告甲○○應執行刑有期徒刑7年，被告
    王莉婷有期徒刑1年10月。
  ㈡關於沒收部分：
　１附表一編號1-10、12、15-18所示被害人給付之款項，均由被
    告甲○○支配、取得，除已退還附表一編號1被害人巳○○3萬元
    、編號2被害人癸○○9萬元、編號16被害人午○4萬元，依刑法
    第38條之1第5項規定不予宣告沒收或追徵外，其餘被害款項
    均應依刑法第38條之1第1項、第3項規定，在被告甲○○各次
    犯罪主文項下宣告沒收，於全部或一部不能沒收或不宜執行
    沒收時，追徵其價額。此部分沒收犯罪所得數額的認定，與
    其他被告是否有賠償被害人，分屬兩件事情，故即便被告洪
    志穎、彭雅楨、同案已判決確定之鄭麗雯有賠償被害人，均
    不影響被告甲○○取得犯罪所得數額之認定。又附表一編號17
    ，被告甲○○、王櫂得雖有交付被害人壬○○2輛車，但所交付
    的車與原約定購買之車輛條件不同，且壬○○表示這2輛車在
    交車後均發現有瑕疵需要維修，其中一輛PASSAT已交還給被
    告甲○○，雙方約定日後再將該2輛車出售後退錢給壬○○；雖
    被告甲○○、王櫂得辯稱是換車，但這2輛車既有瑕疵，雙方
    對於是否為換車又有爭議，難認被告甲○○已將此部分犯罪所
    得合法歸還壬○○，仍應予宣告沒收。至其餘被告並無證據足
    證其等就此部分犯行獲得金錢報酬，難認有犯罪所得應予沒
    收。
　２扣案之電腦螢幕9台、電腦主機9台、印表機1台、傳真機1台
    、廣告布幕1個、照片張貼海報1張，均係被告甲○○所有，供
    本件犯罪所用之物，依刑法第38條第2項前段規定宣告沒收
    。扣案之教戰話術手冊3本（筆記本），被告蔣偉元雖供稱
    其中編號1手冊為其所有（原審原訴5卷二第56頁），但這些
    手冊是記載有關本案犯罪手法與業務員間對練的紀錄，且是
    在○○車行所查獲，可見應為被告甲○○及與其有犯意聯絡的共
    同正犯所管領使用，而有處分權，故應一併宣告沒收。至於
    其他扣案物品，非屬法定義務宣告沒收之物，且手機的功能
    多樣化，也可能有記載被告等人正常買賣交易的紀錄，已是
    現代人日常生活不可或缺，縱然沒收被告等人的手機，其等
    仍可另外取得手機、電腦或是平板來再次犯罪，對於預防被
    告等人將來再犯罪之作用很低，故考量「沒收是否有助於犯
    罪預防」、「欲沒收之客體替代性及經濟價值高低」、「執
    行沒收之程序成本與目的有無顯失均衡」等情，應認沒收手
    機顯然欠缺刑法上之重要性，爰依刑法第38條之2第2項規定
    ，不予宣告沒收、追徵。而其餘扣案物品難認與本案犯罪相
    關，均不予宣告沒收或追徵。
二、經核認事用法，並無不合，所為刑之宣告係以行為人之責任
    為基礎，經審酌刑法第57條各款所列事項與其他一切情狀後
    而為，且宣告之刑並未逾法定刑範圍，或有何過輕或過重，
    或違反比例、公平及罪刑相當原則之情形，足見原審所為刑
    之宣告及被告甲○○、王莉婷部分所定之執行刑，均屬允當，
    另就沒收之諭知亦屬妥適。
三、被告甲○○、王櫂得、王莉婷、廖建任等人上訴均否認本件犯
    行，分別以上開情詞指摘原判決此部分不當。但查被告甲○○
    等4人有此部分犯行，業經本院詳述認定之理由，且就其等
    所辯亦一一詳述不可採之理由，被告甲○○、王櫂得、王莉婷
    、廖建任此部分上訴並無理由。又被告廖建任於本院審理中
    雖與附表一編號8之被害人宇○○達成和解，但迄今未履行和
    解條件，有和解書、本院公務電話查詢紀錄表可按（本院原
    上訴17卷三第141-142、149頁），可認被告廖建任僅形式和
    解，並無依和解條件全數賠償宇○○之意，自無作為有利之量
    刑因子。另被告蔣偉元上訴雖以其在偵查、原審均坦承犯行
    ，且上訴後已與附表一編號8所示被害人宇○○達成和解，因
    宇○○要求一次賠償全部車款即991,400元，其無力給付，並
    非毫無誠意和解，請給予緩刑之宣告云云。然被告蔣偉元於
    本院雖亦與附表一編號8之被害人宇○○達成和解，但亦迄今
    未履行和解條件，有上開和解書、本院公務電話查詢紀錄表
    可按（本院原上訴17卷三第141-142、149頁），可見被告蔣
    偉元此部分亦僅形式和解，並無依和解條件全數賠償宇○○之
    意，亦無可作為有利之量刑因子；復考量被告蔣偉元因本件
    犯罪所生之危害、其犯罪情節、犯罪分工之輕重等，雖被告
    蔣偉元自警詢迄至本院審理中均坦承犯行，犯後態度良好，
    然此部分既未能依和解條件履行，難認被告蔣偉元經此偵審
    程序已無再犯之虞，而以暫不執行為適當，自無依其請求宣
    告緩刑，是被告蔣偉元此部分上訴亦無理由。綜上，被告甲○○、王櫂得、王莉婷、廖建任、蔣偉元此部分上訴均無理由
    ，均應予駁回。
陸、定執行刑部分（即被告王櫂得、蔣偉元撤銷改判及上訴駁回
    所處之刑）：
　　被告王櫂得、蔣偉元所犯上開各罪因符合數罪併罰定執行刑
    之規定，茲審酌被告2人所犯各罪，雖被害人不同，但為同
    質性犯罪，其犯罪所侵害之法益，犯罪之方法、態樣，間隔
    之時間，詐騙之對象，被告王櫂得犯後否認，被告蔣偉元犯
    後坦承犯行之態度，所犯數罪反應出被告人格特性及犯罪傾
    向，刑罰對被告所造成之痛苦程度係隨刑度增加而生加乘效
    果，隨著罪數增加而遞減其刑罰，及整體犯罪非難評價，所
    定執行刑之刑期應如何始足使其在監接受教化，並已足為一
    般人之警惕，而於社會安全之防衛無礙等情之後，就其等各
    罪所處之有期徒刑，定其應執行刑如主文所示。
據上論結，應依刑事訴訟法第368條、第369條第1項前段、第364
條、第299條第1項前段（僅引用程序法條），判決如主文。
本案經檢察官朱啓仁提起公訴、追加起訴及移送併辦，檢察官鄭
益雄到庭執行職務。
中　　華　　民　　國　　111 　年　　4 　　月　　28　　日
                  刑事第二庭    審判長法  官  陳珍如
                                      法  官  黃裕堯
                                      法  官  包梅真
以上正本證明與原本無異。
如不服本判決應於收受送達後20日內向本院提出上訴書狀，其未
敘述上訴理由者，並得於提起上訴後20日內向本院補提理由書（
均須按他造當事人之人數附繕本）「切勿逕送上級法院」。
　　　　　　　　　　　　　　　　　　　書記官  黃雅雲　　
中　　華　　民　　國　　111 　年　　4 　　月　　28　　日
附錄本案論罪科刑法條全文：
組織犯罪防制條例第3條
發起、主持、操縱或指揮犯罪組織者，處3年以上10年以下有期
徒刑，得併科新臺幣1億元以下罰金；參與者，處6月以上5年以
下有期徒刑，得併科新臺幣1千萬元以下罰金。但參與情節輕微
者，得減輕或免除其刑。
具公務員或經選舉產生之公職人員之身分，犯前項之罪者，加重
其刑至二分之一。
犯第1項之罪者，應於刑之執行前，令入勞動場所，強制工作，
其期間為3年。
前項之強制工作，準用刑法第90條第2項但書、第3項及第98條第
2項、第3項規定。
以言語、舉動、文字或其他方法，明示或暗示其為犯罪組織之成
員，或與犯罪組織或其成員有關聯，而要求他人為下列行為之一
者，處3年以下有期徒刑，得併科新臺幣3百萬元以下罰金：
一、出售財產、商業組織之出資或股份或放棄經營權。
二、配合辦理都市更新重建之處理程序。
三、購買商品或支付勞務報酬。
四、履行債務或接受債務協商之內容。
前項犯罪組織，不以現存者為必要。
以第5項之行為，使人行無義務之事或妨害其行使權利者，亦同
。
第5項、第7項之未遂犯罰之。

中華民國刑法第339條之4
犯第339條詐欺罪而有下列情形之一者，處1年以上7年以下有期
徒刑，得併科1百萬元以下罰金：
一、冒用政府機關或公務員名義犯之。
二、三人以上共同犯之。
三、以廣播電視、電子通訊、網際網路或其他媒體等傳播工具，
    對公眾散布而犯之。
前項之未遂犯罰之。

附表一
編號 被害人 分工詐騙方法  詐欺金額 參與 行為人 證據 1 巳○○ 陳秀娟於107年6月13日以甲○○名義（聯絡人「王經理、電話0000000000」），以在網路上隨意找尋的汽車照片，在中古車網站上刊登販售汽車廣告（廠牌INFINTI、型號FX35、年式2010休旅車、價格23萬8千元），巳○○目睹上開廣告後聯繫甲○○，甲○○謊稱○○車行有上開廣告所示汽車，請巳○○至○○車行看車，巳○○於107年6月16日前往○○車行，蔣偉元即稱現場沒車，需要向銀行代購，○○車行係與銀行交易的中古車商，有的車主債務較多，有的債務較少，上開廣告所示汽車車主積欠的債務較少，銀行要的是錢，所以售價比較便宜，並稱要先填寫委託代理購買契約書及繳交3萬元保證金，才可以代為投標向銀行編排購買順位云云（實際上根本沒有此車，也沒有向銀行安排順位），巳○○因此陷於錯誤，於107年6月19日匯款3萬元至所指定甲○○之中華郵政股份有限公司帳號00000000000000號帳戶，之後不斷詢問蔣偉元購買的情況，蔣偉元先以忙碌來拖延，後來向巳○○宣稱有買到同廠牌、型號但是2005年式的車，經巳○○拒絕後，甲○○、蔣偉元遲不退還3萬元保證金，巳○○始知受騙。經巳○○提出告訴後，甲○○、蔣偉元才在107年12月6日偵查庭開庭時，退還3萬元給巳○○。  3萬元 (已退還) 甲○○、 陳秀娟、 蔣偉元 ①陳秀娟於警詢、偵訊（偵緝102卷第11至13頁、第37至40頁）及原審準備程序（原審訴443卷第241至247頁）之供述 ②甲○○於原審準備程序供述（原審訴443卷第131至140頁）及審理之供述與證述（原審原訴5卷三第423至435頁） ③蔣偉元於偵訊（他327卷二第235至242頁、偵6770卷第27至32頁）、原審準備程序（原審原訴5卷二第44至59頁）及審理之供述與證述（原審原訴5卷三第234頁至249頁） ④巳○○於警詢（警5180卷第1至3頁）、原審審理之證述（原審原訴5卷三第201至217頁） ⑤巳○○與甲○○、蔣偉元LINE對話紀錄（偵7513卷第20至31頁、第33至42頁） ⑥委託代理購買契約書（偵7513卷第32頁） ⑦網頁資料（偵7513卷第43至47頁） ⑧中華郵政股份有限公司107年11月2日儲字第1070242867號函及所附交易明細資料（警5180卷第27至31頁） 2 癸○○ 張渙智於107年9月4日前不詳時間，以在網路上隨意找尋的汽車照片，在中古車網站上刊登販售汽車廣告（廠牌NISSAN、型號QR-V、年式2004休旅車），癸○○目睹上開廣告後聯繫張渙智，張渙智謊稱○○車行有上開廣告所示汽車，請癸○○至○○車行看車，癸○○於同年9月6日至○○車行，蔣偉元即稱現場沒這台車，這台是法拍車，需要代標，癸○○同意委託○○車行代標後不久，蔣偉元謊稱有標得上開車輛，雙方並簽訂汽車買賣合約書（價格9萬元），癸○○因而受騙，當場支付5萬7千元給蔣偉元，蔣偉元又以LINE傳送不明來源之汽車照片給癸○○，要求癸○○於隔天給付尾款，癸○○即於翌（7）日匯款3萬3千元至指定之甲○○上開郵局帳戶，之後癸○○一再催促蔣偉元交車，蔣偉元仍拖延不交車，亦不退款，癸○○始知受騙。經癸○○提出告訴後，甲○○、蔣偉元才在108年1月28日偵查庭開庭時，退還9萬元給癸○○。  9萬元 (已退還) 甲○○、 陳秀娟、 張渙智、 蔣偉元 ①陳秀娟於警詢、偵訊（偵緝102卷第11至13頁、第37至40頁）及原審準備程序（原審訴443卷第241至247頁）之供述 ②甲○○於原審準備程序供述（原審訴443卷第131至140頁）及審理之供述與證述（原審原訴5卷三第423至435頁） ③蔣偉元於偵訊（他327卷二第235至242頁、偵6770卷第27至32頁）、原審審理時供述（原審原訴5卷三第231至232頁） ④張渙智於警詢（警1398卷一第264至276頁）、偵訊（他327卷三第41至48頁）及原審審理時供述（原審原訴5卷三第230至233頁） ⑤癸○○於警詢（警1958卷第1頁）、偵訊（偵486卷第14反面至15頁）及原審審理證述（原審原訴5卷三第218至229頁） ⑥LINE對話紀錄（警1958卷第4至7頁；警1398卷二第414至417頁） ⑦汽車買賣合約書（警1958卷第9頁） ⑧板橋郵局107年11月9日板營字第1071801700號函及附件（警1958卷第11至13頁） ⑨報案紀錄（警1958卷第20至22頁） ⑩郵政匯款申請書（警1958卷第10頁） 3 酉○○ 王櫂得於107年8月30日前不詳時間，以在網路上隨意找尋的汽車照片，在中古車網站上刊登販售汽車廣告（廠牌TOYOTA、型號CAMRY、年式2006小客車、價格5萬5千元），酉○○目睹上開廣告後，與○○車行聯繫確認有上開廣告所示汽車，酉○○遂於同年8月31日上午至○○車行看車，王櫂得即向酉○○稱現場沒這台車，並稱○○車行是代為標售法拍車或積欠銀行款項的扣押車，須繳交3萬元後，委託○○車行代為競標，酉○○即與王櫂得協議以5萬5千元競標上開廣告所示汽車，並與王櫂得簽訂委託代理購買契約書及交付3萬元給王櫂得，王櫂得遂假裝有去○○車行其他房間競標上開廣告所示汽車後，向酉○○稱必須提高競標金額才有機會標得上開廣告所示汽車，酉○○表示可提高金額至6萬元標購，王櫂得即稱要請示甲○○協調，嗣同日下午王櫂得即聯繫酉○○謊稱已標得上開汽車，要求酉○○持委託代理購買契約書前來車行更換簽訂汽車買賣合約書，加上代辦費、拖車、傭金等相關費用總金額為8萬3千元須於同年9月1日中午前繳清，並稱可於同年9月7日前交付上開汽車，酉○○因而受騙，於同年8月31日分次匯款5萬、3千元至指定之甲○○上開郵局帳戶。之後酉○○一再催促王櫂得交車，王櫂得均稱車籍資料未到無法交車，於同年9月10日王櫂得佯稱上開汽車引擎、變速箱有問題，建議酉○○提高價格至10萬元購買他部汽車（廠牌HONDA、型號ACCORD、年式2004），並稱因為酉○○先前共交付8萬3千元，且酉○○先前有販售廠牌TOYOTA、型號PREMIO、年式2000之汽車給○○車行之餘款，故不必再支付任何金錢即可購買該廠牌HONDA、型號ACCORD、年式2004之小客車，酉○○便同意改買該部ACCORD汽車，王櫂得又於同年9月16日向酉○○稱該部ACCORD汽車文件未到，需要1個月才能交付，建議酉○○再換購廠牌FORD之汽車，經酉○○拒絕後，王櫂得即藉故拖延不交付汽車，嗣酉○○與甲○○聯繫後，仍無法取得所購汽車始悉受騙。  10萬(已付款8萬3千元加上售車餘款) 甲○○、陳秀娟、王櫂得 ①陳秀娟於警詢、偵訊（偵緝102卷第11至13頁、第37至40頁）及原審準備程序（原審訴443卷第241至247頁）之供述 ②甲○○於原審準備程序供述（原審訴443卷第131至140頁）及審理之供述與證述（原審原訴5卷三第423至435頁） ③王櫂得於警詢（警1398卷一第102至108頁）、偵訊（他327卷三第149至154頁）及原審審理時之供述（原審原訴5卷二第64頁、卷三第295頁、第301至303頁）、110年2月22日審理時證述（原審原訴5卷五第28至43頁） ④酉○○於警詢（警1398卷二第406至411頁、第438至443頁）、偵訊（偵6769卷第87至89頁）及原審審理證述（原審原訴5卷三第276至303頁） ⑤LINE對話紀錄（警1398卷二第452頁至464頁） ⑥汽車買賣合約書2份（警1398卷二第447至448頁） ⑦指認犯罪嫌疑人紀錄表（警1398卷二第412頁） ⑧中國信託銀行臺幣轉帳交易結果通知2份（警1398卷二第449至450頁） 4 寅○○ 蔣偉元於107年9月4日以在網路上隨意找尋的汽車照片，在中古車網站上刊登販售汽車廣告（廠牌NISSAN、型號TIIDA、年式2011、價格14萬8千元），寅○○之父親目睹上開廣告後，與蔣偉元聯繫確認有上開廣告所示汽車，寅○○遂於同年9月10日至○○車行看車，蔣偉元即向寅○○稱現場沒這台車，並稱這台車在拍賣場，要委託○○車行代為競標，寅○○遂與蔣偉元簽訂委託代理購買契約書且交付3萬元，蔣偉元即至○○車行其他房間佯裝為寅○○標車，隨後蔣偉元向寅○○稱有他人在競標上開廣告所示汽車必須要加價，寅○○始同意以23萬元投標該車，之後蔣偉元即向寅○○謊稱已標得該車，寅○○因而受騙，乃與蔣偉元簽訂汽車買賣合約書，並當場再交付6萬9000元價款，蔣偉元要求寅○○須於翌日中午前支付全部購車款項，故寅○○於翌（11）日匯款13萬1000元至指定之洪志穎（對本件交易不知情）之中華郵政股份有限公司帳號00000000000000號帳戶（為洪志穎在○○車行開設前即出借給甲○○、陳秀娟使用）。於同年9月12日，蔣偉元即告知上開廣告所示之汽車引擎有問題，要求寅○○更換購買其他汽車，經寅○○拒絕換車後，寅○○於同年9月14日至○○車行，由甲○○、蔣偉元接洽，並在前述汽車買賣合約書上註記「甲方（車行）已告知，此車引擎、變速箱任何機件故障耗損，甲方皆不負任何機件維修費用之責任，雙方無異議」之文字，並約定應於同年9月21日交車。然甲○○等人根本無意交車，反而指示王櫂得要說服寅○○換車，王櫂得乃以電話聯繫寅○○，謊稱「該車當初鑑定是正常的，只是在牽回來途中壞掉了，我們請人去檢查，引擎證實皮帶斷掉」，不能退款，只能換車云云，經寅○○拒絕後，甲○○等人依然拖延不交車，亦不退款，寅○○始悉受騙。  23萬元 甲○○、陳秀娟、蔣偉元、王櫂得 ①陳秀娟於警詢、偵訊（偵緝102卷第11至13頁、第37至40頁）及原審準備程序（原審訴443卷第241至247頁）之供述 ②甲○○於原審準備程序供述（原審訴443卷第131至140頁）及審理之供述與證述（原審原訴5卷三第423至435頁） ③蔣偉元於偵訊（他327卷二第235至242頁、偵6770卷第27至32頁）、原審審理證述（原審原訴5卷三第324至344頁） ④王櫂得於警詢（警1398卷一第102至108頁）、偵訊（他327卷三第149至154頁）及原審審理供述（原審原訴5卷三第322至323頁） ⑤寅○○於警詢（警1398卷二第466至471頁）、偵訊（他327卷一第57至59頁）及原審審理時證述（原審原訴5卷三第304至324頁） ⑥汽車買賣合約書（警1398卷二第474頁） ⑦內政部警政署反詐騙諮詢專線紀錄表（警1398卷二第476至477頁） ⑧王櫂得與寅○○之電話錄音紀錄（警1398卷二第478至484頁） ⑨原審107年度虎簡字第243號民事判決（他327卷一第63至66頁） ⑩指認犯罪嫌疑人紀錄表（警1398卷二第472至473頁） ⑪寅○○提出之LINE對話（原審民事107虎簡243卷第8至15頁） ⑫郵政匯款申請書（原審民事107虎簡243卷第16頁） ⑬寅○○提出之通話錄音及譯文（原審107虎簡243卷第32至38頁） ⑭原審107年度虎簡字第243號民事判決書、裁定書（原審107虎簡243卷第43至44頁、第49頁） ⑮原審108年度簡上字第21號民事判決（原審108簡上21卷第57至60頁） 5 甲○○ ○○車行某不詳業務員於107年9月下旬前不詳時間，以在網路上隨意找尋的汽車照片，在中古車網站上刊登販售汽車廣告（廠牌AUDI、型號A4、年式2013小客車），甲○○目睹上開廣告後，於同年10月6日至○○車行看車，林瑋閔稱現場沒這台車，並稱這台車是法院、銀行拍賣車，如要購買可以繳交3萬元保證金由○○車行代為標車，甲○○遂交付3萬元給林瑋閔委託○○車行代標上開廣告所示汽車，林瑋閔離開後不久，即向甲○○佯稱以第三順位、價格40萬元得標該車，甲○○因而受騙與林瑋閔簽訂汽車買賣合約書。嗣同年10月13日，林瑋閔向甲○○佯稱○○車行要先墊錢給銀行，請甲○○再拿出一些費用來繳給法院云云，甲○○又於同日匯款2萬元至洪志穎（對本件交易不知情）上開郵局帳戶。翌（14）日林瑋閔就向甲○○謊稱上開廣告所示汽車引擎冒煙，詢問甲○○是否更換購買其他汽車，經甲○○拒絕後，再度前往○○車行，由林瑋閔接洽，並在前述汽車買賣合約書上註記「甲方（車行）已告知，此車引擎、變速箱任何機件故障耗損，甲方皆不負任何機件維修費用之責任，雙方無異議」之文字，然甲○○等人依然不交車，亦不退款，甲○○始悉受騙。  5萬元 甲○○、陳秀娟、林瑋閔 ①陳秀娟於警詢、偵訊（偵緝102卷第11至13頁、第37至40頁）及原審準備程序（原審訴443卷第241至247頁）之供述 ②甲○○於原審準備程序供述（原審訴443卷第131至140頁）及審理之供述與證述（原審原訴5卷三第423至435頁、卷四第28至32頁、卷五第72至74頁） ③蔣偉元於原審審理時證述（原審原訴5卷四第42至48頁） ④林瑋閔於警詢（警1398卷一第150至156頁）、偵訊（他327卷三第71至74頁）及原審110年3月15日審理時供述 ⑤甲○○於警詢（警1398卷二第486至489頁）及原審110年3月15日審理時證述 ⑥汽車買賣合約書（警1398卷二第490頁） ⑦報案紀錄（警1398卷二第491、492、497頁） ⑧LINE對話與匯款資料（警1398卷二第494頁）  6 辰○○ 王櫂得於107年11月4日前不詳時間，以在網路上隨意找尋的汽車照片，在中古車網站上刊登販售汽車廣告（廠牌AUDI、型號Q7、年式2014休旅車），辰○○目睹上開廣告後，與王櫂得聯繫確認有上開廣告所示汽車，辰○○遂於翌（5）日至○○車行看車，王櫂得即向辰○○稱現場沒這台車，這台車是銀行拍賣車，要以3萬元保證金委託○○車行代為競標，辰○○遂交付3萬元給王櫂得委託○○車行標車，王櫂得隨即操作電腦後向辰○○稱並未標得上開廣告所示汽車，詢問辰○○是否要標別的車，辰○○同意，王櫂得即謊稱有標到一部廠牌福斯、型號TIGUAN、年式2014年的汽車、總價47萬元，如辰○○購買，就可以不用沒收3萬元保證金，辰○○因此受騙同意購買，當場再交付14萬元給王櫂得並簽訂汽車買賣合約書，又於翌（6）日匯款30萬元至洪志穎（對本件交易不知情）上開郵局帳戶。後來王櫂得以該部2014年式福斯汽車之引擎、變速箱故障，要求在汽車買賣合約書中註記車行免責條款，否則就不交車，辰○○拒絕註記，甲○○等人依然不交車，亦不退款，辰○○始知受騙。  47萬元 甲○○、陳秀娟、王櫂得 ①陳秀娟於警詢、偵訊（偵緝102卷第11至13頁、第37至40頁）及原審準備程序（原審訴443卷第241至247頁）之供述 ②甲○○於原審準備程序供述（原審訴443卷第131至140頁）及審理之供述與證述（原審原訴5卷三第423至435頁、卷四第28至32頁） ③王櫂得於警詢（警1398卷一第102至108頁）、偵訊（他327卷三第149至154頁）及原審審理供述（原審原訴5卷三第322至323頁、第410至411頁） ④辰○○於警詢（警1398卷二第498至502頁）、偵訊（他327卷一第77至78頁、他96卷第7至8頁）及原審審理時證述（原訴5卷三第389至414頁） ⑤汽車買賣合約書（警1398卷二第504頁） ⑥郵局存證信函（警1398卷二第505頁） ⑦台中銀行匯款單（警1398卷二第506頁） ⑧交易明細（警1398卷二第507頁） 7 子○○ 王櫂得於107年10月23日以在網路上隨意找尋的汽車照片，在中古車網站上刊登販售汽車廣告（廠牌三菱、型號VERYCA、年式2015小貨車、價格13萬5千元），子○○目睹上開廣告後，與王櫂得聯繫確認有上開廣告所示汽車，子○○遂於同年11月15日至○○車行欲看車，周忠憲即稱現場沒這台車，並稱這台車是銀行拍賣車，如要購買可以繳交3萬元委託○○車行代為標車，子○○遂交付3萬元給周忠憲並簽訂委託代理購買契約書（全車款均出價），委託○○車行代標上開廣告所示汽車，周忠憲即上樓接洽，又要求子○○加價競標，後來周忠憲謊稱有標到上開廣告所示汽車，子○○因此受騙，與周忠憲簽訂汽車買賣合約書，約定以17萬6900元購買該車，當場再交付5萬3000元給周忠憲，又於翌（16）日再去○○車行交付6萬7000元給周忠憲（約定剩餘尾款於交車時給付）。後來周忠憲以該車故障為由，要求子○○加價換購其他車輛，子○○拒絕，甲○○等人依然不交車，亦不退款，子○○始知受騙。  15萬元 甲○○、陳秀娟、周忠憲 (未起訴王櫂得) ①陳秀娟於警詢、偵訊（偵緝102 卷第11至13頁、第37至40頁）及原審準備程序（原審訴443卷第241至247頁）之供述 ②甲○○於原審準備程序供述（原審訴443卷第131至140頁）及審理之供述與證述（原審原訴5卷三第423至435頁、卷四第28至32頁） ③蔣偉元於原審審理時證述（原審原訴5卷四第42至48頁） ④王櫂得於警詢（警1398卷一第102至108頁）、偵訊（他327卷三第149至154頁）及原審審理供述（原審原訴5卷三第322至323頁、第410至411頁） ⑤周忠憲於警詢（警1398卷一第166至172頁）、偵訊（他327號卷三第17頁至24頁）及原審審理時供述（原審原訴5卷四第33至35頁） ⑥子○○於偵訊（警1398卷二第510至512頁）、原審審理時證述（原審原訴5卷四第12至24頁） ⑦網頁資料（警1398卷二第517頁） ⑧委託代理購買契約書（警1398卷二第518頁） ⑨汽車買賣合約書（警1398卷二第516頁） ⑩郵局存證信函（警1398卷二第519 頁） 8 宇○○ 王櫂得於107年10月22日以在網路上隨意找尋的汽車照片，在中古車網站上刊登販售汽車廣告（廠牌LEXUS、型號RX200T、年式2016休旅車），宇○○目睹上開廣告後聯繫王櫂得，王櫂得請宇○○來○○車行商談。宇○○遂於同年11月19日前數日至○○車行，廖建任向宇○○稱上開廣告所示汽車是銀行要拍賣的法拍車，要先付3萬元委託代標，宇○○遂交付3萬元給廖建任委託○○車行代標（蔣偉元在場指導廖建任），後來廖建任謊稱有標得上開廣告所示汽車、總價99萬1400元，宇○○因而受騙，於同年11月19日前往○○車行與廖建任簽訂汽車買賣合約書（蔣偉元在場指導廖建任），並當場支付6萬1400元，廖建任要求應於3日內給付價金，否則3萬元保證金即遭沒收，宇○○乃於翌（20）日匯款90萬元至指定之洪志穎（對本件交易不知情）上開郵局帳戶。之後廖建任即以車子有問題、故障，廖建任、蔣偉元均要求宇○○更換購買其他車輛，經宇○○拒絕後，宇○○尚前往○○車行於上開汽車買賣合約書上註記「甲方（車行）已告知引擎、變速箱任何機件損耗、故障，甲方皆不負任何機件維修之責任，雙方無異議」之文字，然甲○○等人依然不交車，亦不退款，宇○○始知受騙。  99萬1400元 甲○○、陳秀娟、廖建任、蔣偉元 (未起訴王櫂得) ①陳秀娟於警詢、偵訊（偵緝102卷第11至13頁、第37至40頁）及原審準備程序（原審訴443卷第241至247頁）之供述 ②甲○○於原審準備程序供述（原審訴443卷第131至140頁)及審理之供述與證述(原審原訴5卷三第423至435頁、卷四第28至32頁、卷五第81至82頁） ③蔣偉元於原審審理時證述（原審原訴5卷四第42至48頁、第135至160頁） ④王櫂得於警詢（警1398卷一第102至108頁）、偵訊（他327卷三第149至154頁）及原審審理供述（原審原訴5卷三第322至323頁、第410至411頁） ⑤廖建任於警詢（警1398卷二第126至140頁）、偵訊（他327卷三第257至266頁）及原審審理時供述（原審原訴5卷四第158至165頁） ⑥宇○○提出之LINE對話4張、郵政存簿儲金簿（帳號00000000000000）之交易明細、匯款單、稅籍登記資料查詢單（原審民事108訴399卷第77至86頁） ⑦汽車買賣合約書（警1398卷二第533頁、本院民事108訴399卷第19頁） ⑧東勢區農會匯款申請書（警1398卷二第536頁） ⑨LINE對話紀錄(他327卷一第393至425頁） ⑩交易明細（他327卷一第53頁）  9 庚○○ 王莉婷於107年12月7日以在網路上隨意找尋的汽車照片，在中古車網站上刊登販售汽車廣告（廠牌BMW、型號535I、年式2015小客車、價格110萬5000元），庚○○於同年12月22日目睹上開廣告後，聯繫王莉婷聯繫確認有上開廣告所示汽車，庚○○遂於翌（23）日至○○車行看車，但王莉婷改稱現場沒這台車，並稱這台車是銀行收回的法拍車，如要購買可以繳交3萬元委託○○車行代為協調及競標，庚○○遂交付3萬元給王莉婷委託○○車行代標，王莉婷離開後不久，即向庚○○稱這台車很熱門，很多人要買，請庚○○加價競標，庚○○提高投標金後，王莉婷即向庚○○謊稱以116萬元標得上開廣告所示汽車，加上相關費用共126萬8300元，庚○○因而受騙，以其子「李○○」名義與王莉婷簽訂汽車買賣合約書，並當場交付2萬8300元予王莉婷，又於翌（24）日以「李○○」名義匯款121萬元至洪志穎（對本件交易不知情）上開郵局帳戶。之後庚○○一再催促王莉婷交車，王莉婷以汽車引擎和變速箱有大修問題，請庚○○更換購買其他車輛，要求在汽車買賣合約書中註記車行免責條款，否則就不交車，辰○○拒絕註記或換車，甲○○等人依然不交車，亦不退款，辰○○始知受騙。   126萬8300元 甲○○、陳秀娟、王莉婷 ①陳秀娟於警詢、偵訊（偵緝102卷第11至13頁、第37至40頁）及原審準備程序（原審訴443卷第241至247頁）之供述 ②甲○○於原審準備程序供述（原審訴443卷第131至140頁）及審理之供述與證述（原審原訴5卷三第423至435頁、卷四第28至32頁） ③蔣偉元於原審審理時證述（原審原訴5卷四第42至48頁、第135至160頁、第283至299頁） ④王莉婷於警詢（警1398卷一第204至212頁）、偵訊（他327卷二第349至358頁）及原審準備程序時供述（原審原訴5卷二第342至345頁） ⑤庚○○於警詢（警1398卷二第538至542頁）、偵訊（他327卷一第69至71頁）及原審審理時證述（原審原訴5卷四第370至380頁） ⑥汽車買賣合約書（警1398卷二第544頁） ⑦臺中銀行匯款單（警1398卷二第545頁、第552頁） ⑧網頁資料（警1398卷二第550頁）  ⑨LINE對話紀錄（警1398卷二第553至555頁） 10 己○○ 王莉婷於107年12月9日以在網路上隨意找尋的汽車照片，在中古車網站上刊登販售汽車廣告（廠牌BENZ、型號C250、年式2012小客車、價格15萬元），己○○於108年1月5日目睹上開廣告後，聯繫王莉婷聯繫確認有上開廣告所示汽車，己○○遂於翌（6）日至○○車行看車，但王莉婷改稱現場沒這台車，並稱○○車行是代為標售法拍車或積欠銀行款項的扣押車，要先繳交3萬元才能代為協調及競標，己○○遂交付3萬元給王莉婷委託○○車行代標，王莉婷離開後不久，即向己○○稱這台車很多人在競標，問己○○能加價到多少錢，己○○稱只能加到40萬元，王莉婷又再離開，回來即向己○○謊稱以40萬元標到某台2011年式的BENZ C250，己○○表示同意購買，加上相關費用共47萬元，己○○因而受騙與王莉婷簽訂汽車買賣合約書，並當場再交付3萬元給王莉婷，王莉婷告知己○○須於翌日完成匯款，己○○遂於翌（7）日匯款41萬元至指定之洪志穎（對本件交易不知情）上開郵局帳戶。之後己○○一再催促王莉婷交車，王莉婷以車子未到車行、需要時間辦理過戶為由拖延，後來雖表明意願退款，但也仍然拖延不退款，己○○始悉受騙（己○○於108年2月26日前往○○車行商討退款事宜，遭到甲○○恐嚇）。  47萬元 甲○○、陳秀娟、王莉婷 ①陳秀娟於警詢、偵訊（偵緝102卷第11至13頁、第37至40頁）及原審準備程序（原審訴443卷第241至247頁）之供述 ②甲○○於原審準備程序供述（原審訴443卷第131至140頁）及審理之供述與證述（原審原訴5卷三第423至435頁、卷四第28至32頁、第310至318頁） ③蔣偉元於原審審理時證述（原審原訴5卷四第42至48頁、第135至160、第283至307頁） ④王莉婷於警詢（警1398卷一第204至212頁）、偵訊（他327卷二第349至358頁）及原審準備程序時供述（原審原訴5卷二第342至345頁） ⑤己○○於警詢（警1398卷二第556至561頁、第614至616頁）、偵訊（偵6769卷第97至99頁）及原審審理時證述（原審原訴5卷二第382至392頁） ⑥LINE對話紀錄（警1398卷二第562至565頁） ⑦汽車買賣合約書（警1398卷二第566頁） ⑧郵政匯款申請書（警1398卷二第567頁） ⑨雅虎網頁資料（偵6769卷第101頁） 11 許○○ (起訴事實) 廖建任於107年12月21日前不詳時間，在網路刊登販售不實之汽車廣告資訊（廠牌BMW、型號320I、年式2011、價格13萬5000元），致許○○於107年12月21日目睹上開資訊後陷於錯誤與廖建任聯繫後確認○○車行有車，許○○於108年1月4日至○○車行欲看車，廖建任即向許○○稱要先付3萬元由其代為競標上開廣告所示汽車，當時許○○未攜帶3萬元即離去，並改約於同年1月7日洽談相關事宜。同年1月7日許○○至○○車行，廖建任向許○○稱有上開廣告所示汽車，故許○○即與廖建任簽訂委託代理購買契約書，並支付3萬元予廖建任，廖建任即至○○車行其他房間佯裝競標上開廣告所示汽車，嗣向許○○稱上開廣告所示汽車已遭他購買，要求許○○購買其他車輛，否則不退還3萬元，並以理由拖延退款，期間蔣偉元亦協助廖建任拖延退款情事，遲未退還3萬元，許○○始悉受騙。  3萬元 無罪  12 地○○ 甲○○、蔣偉元在王莉婷進入○○車行工作後，均有教導王莉婷本案犯罪手法（先在網路張貼不實廣告，客人委託車行代標後，騙客人有標到讓客人盡快付款，再來騙客人車子故障請客人換購其他車輛），王莉婷於108年1月3日以在網路上隨意找尋的汽車照片，在中古車網站上刊登販售汽車廣告（廠牌LEXUS、型號RX350、年式2015、價格18萬元），地○○於同年1月15日目睹上開廣告後，於翌（16）日至○○車行看車，但王莉婷稱現場沒這台車，並稱這台車是法拍車，要透過招標方式購買，若要代標此車須先繳交3萬元保證金，地○○遂交付3萬元給王莉婷，並簽訂委託代理購買契約書（記載RX350全車款均出價）委託○○車行代標，王莉婷離開後不久，徵求地○○同意提高投標金額，之後表示上開廣告所示汽車已被他人標走，且稱有另一部同廠牌、型號，年式為2009年之銀色RX350可以30萬元得標，經地○○同意後，王莉婷再次離開，隨後即向地○○謊稱有標到該車，加上相關費用共37萬5800元，地○○因而受騙，與王莉婷簽訂汽車買賣合約書，地○○並當場交付6000元給王莉婷，王莉婷告知應於翌日繳清尾款，地○○遂於翌（17）日匯款37萬6660元（包含剩餘車款33萬9800元及牌照稅、燃料稅3萬6860元）至指定之蔣偉元申辦之中華郵政股份有限公司帳號00000000000000號帳戶。之後地○○一再催促王莉婷交車，王莉婷以車子未到車行、車籍資料未到無法辦理過戶為由拖延，直到於同年3月5、6日，王莉婷以LINE傳送另一台RX350照片給地○○，經地○○同意以總價40萬元換購後，仍無下文，於同年3月20日王莉婷再度傳送相同汽車照片給地○○，稱可以52萬元買入云云，地○○認為王莉婷不斷延誤交車、又一再加價換車，遂要求○○車行退款，但甲○○等人仍拖延不交車，亦不退還車款，地○○始悉受騙。  41萬 2660元 甲○○、陳秀娟、王莉婷、蔣偉元 ①陳秀娟於警詢、偵訊（偵緝102卷第11至13頁、第37至40頁）及原審準備程序（原審訴443卷第241至247頁）之供述 ②甲○○於原審準備程序供述（原審訴443卷第131至140頁）及審理之供述與證述（原審原訴5卷三第423至435頁、卷四第28至32頁、第310至318頁） ③蔣偉元於原審審理時證述（原審原訴5卷四第42至48頁、第135至160、第283至307頁） ④王莉婷於警詢（警1398卷一第204至212頁）、偵訊（他327卷二第349至358頁）及原審準備程序時供述（原審原訴5卷二第342至345頁） ⑤地○○於警詢（警1398卷二第594至601頁）、偵訊（偵6769卷第77至80頁）及原審審理時證述（原審原訴5卷四第251至260頁） ⑥網頁資料（警1398卷二第602頁）  ⑦委託代理購買契約書（警1398卷二第603至604頁） ⑧汽車買賣合約書（警1398卷二第605頁） ⑨臺中市第二信用合作社匯款回條（警1398卷二第606-1頁） ⑩郵局存證信函（警1398卷二第606-2至608頁） ⑪LINE對話紀錄（偵6770卷第93至131頁）  13 曾○○ (起訴事實) 王莉婷於108年3月31日前不詳時間，在網路刊登販售不實之汽車廣告資訊（廠牌TOYOTA、型號ALTIS、年式2013小客車、價格10萬元），致曾○○於同年3月31日目睹上開資訊後陷於錯誤與王莉婷聯繫，王莉婷並稱○○車行現場有上開廣告所示汽車，故曾○○於108年4月1日至○○車行，王莉婷改稱○○車行內並無上開廣告所示汽車，並表示○○車行是全臺最大中古車盤商，上開廣告所示汽車要先繳交3萬元保證金後再向銀行代購，曾○○遂交付3萬元予王莉婷，並簽訂委託代理購買契約書，並稱如無法標得上開廣告所示汽車，則退還3萬元保證金，隨後王莉婷至○○車行其他房間佯裝競標上開廣告所示汽車，嗣王莉婷稱上開廣告所示汽車太多人投標，詢問曾○○是否改標其他車輛，經曾○○拒絕後，王莉婷又至其他房間假意投標，隨後向曾○○稱以13萬920元標得廠牌TOYOTA、型號VIOS、年式2006小客車，但曾○○拒絕購買，嗣王莉婷稱如曾○○拒絕購買，則沒收3萬元保證金拒絕退款，曾○○始悉受騙。  3萬元 無罪  14 劉○○ (起訴事實) 洪志穎於108年5月8日前不詳時間，在網路刊登販售不實之汽車廣告資訊（廠牌HONDA、型號CIVIC、年式2009小客車），致劉○○於108年5月8日目睹上開資訊後陷於錯誤與洪志穎聯繫，洪志穎稱○○車行現場有上開廣告所示汽車，故劉○○於同年5月8日至○○車行，洪志穎改稱○○車行內並無上開廣告所示汽車，並表示○○車行是全臺最大中古車盤商，上開廣告所示汽車要向銀行代購，要先繳交3萬元保證金，於是劉○○當場填寫委託代理購買契約書，並交付3萬元予洪志穎，洪志穎則稱若未購得上開廣告所示汽車，將退還3萬元。嗣洪志穎向劉○○稱未購得上開廣告所示汽車，僅購得另外1部汽車，故劉○○即向洪志穎要求退還3萬元，而洪志穎遲未退還3萬元，亦未交付上開廣告所示汽車予劉○○，劉○○始悉受騙。  3萬元 無罪  15 戌○○ ○○車行某業務員於108年3月30日前之不詳時間，以在網路上隨意找尋的汽車照片，在中古車網站上刊登販售汽車廣告（廠牌賓士、型號GLA250、年式2012、2013），卷內並無該售車廣告，也不知是何人張貼），戌○○在目睹該廣告後聯絡某位女性業務員確認現場有實車，遂於108年3月30日前往○○車行要看車，由不知情之蔡佾霖接洽，蔡佾霖稱現場沒有車，經過戌○○同意後交付3萬元而委託○○車行代為標購GLA250全車款，並簽訂委託代理購買契約書，戌○○即離開○○車行，之後數日戌○○聯絡蔡佾霖均表示要等證件、賓士GLA250都沒有、沒標到、標不到，便將本件交易轉由洪志穎接手。洪志穎於同年4月26日以LINE與戌○○聯繫，傳送廠牌BMW、型號X5之黑色休旅車照片給戌○○，詢問戌○○是否要買，戌○○表示同意後，洪志穎即謊稱有買到該車，車價53萬加上相關費用共54萬1000元，戌○○因而受騙，於同年4月29日匯款51萬1000元至洪志穎上開郵局帳戶。後來於同年5月8至16日期間，洪志穎依甲○○指示「做狀況」，向戌○○謊稱該BMW X5休旅車壞掉要拆引擎，詢問戌○○是否要換購其他車輛，並傳送廠牌BENZ、型號ML350之黑色休旅車照片給戌○○，稱車價65萬2千以內，戌○○同意後，洪志穎即謊稱有買到該車，車價加上相關費用共66萬元，戌○○遂於同年5月17日匯款11萬9000元至洪志穎上開郵局帳戶。之後，洪志穎於同年5月30日又向戌○○稱要換車，並傳送另一部廠牌BENZ、型號ML350之香檳色休旅車照片給戌○○，戌○○察覺有異，即與甲○○聯繫。但甲○○等人仍拖延不交車，亦不退還車款，戌○○始悉受騙。  66萬元 甲○○、陳秀娟、洪志穎 ①陳秀娟於警詢、偵訊（偵緝102卷第11至13頁、第37至40頁）及原審準備程序（原審訴443卷第241至247頁）之供述 ②甲○○於原審準備程序供述（原審訴443卷第131至140頁）及原審審理之供述與證述（原審原訴5卷三第423至435頁、卷四第28至32頁、第310至318頁、卷五第299至317頁） ③蔣偉元於偵訊證述（偵6770卷第27頁至32頁）、原審審理時證述（原審原訴5卷五第287頁、第294至298頁） ④蔡佾霖於偵訊證述（他327卷三第219至228頁） ⑤彭雅楨於偵訊（偵7029卷第141至153頁）及原審審理時證述（原審原訴5卷五第141至170頁） ⑥洪志穎於警詢（警1398卷一第284至294頁）、偵訊供述（他327卷三第185至189頁）（並參照原審勘驗筆錄，原訴5卷二第492至503頁） ⑦戌○○於原審準備程序、審理時證述（原審原訴5卷二第66至67頁、卷五第261至283頁） ⑧報案紀錄（警1398卷二第676至680頁） ⑨委託代理購買契約書（警1398卷二第684頁） ⑩布袋鎮農會匯款單2紙（警1398卷第686至688頁） ⑪戌○○審理時提出之手機翻拍照片25張（原審原訴5卷五第329至341頁） 16 午○ ○○車行某不詳業務員於108年4月1日前不詳時間，以在網路上隨意找尋的汽車照片，在中古車網站上刊登販售汽車廣告(廠牌VOLVO、型號XC60、年式2014），午○目睹上開廣告後，於同年4月4日上午前往○○車行，由彭雅楨、洪志穎及某不詳業務員共同接洽，渠等稱現場沒有這台車，並稱這台車是銀行法拍的車子，可以委託○○車行代標，午○即表示同意以42萬7200元價格委託○○車行去投標，同日下午彭雅楨、洪志穎即向午○謊稱已經標到該車（接洽過程洪志穎均在旁指導彭雅楨），午○因此受騙，與彭雅楨簽訂第一份汽車買賣合約書，並當場交付2萬元給彭雅楨，及委請友人林展毅以ATM轉帳2萬元至指定之甲○○女兒王語湘(不知情)申辦之中華郵政股份有限公司帳號00000000000000號帳戶，午○又於同年4月8日匯款6萬元至王語湘上開郵局帳戶（約定其餘款項貸款支付）。後來彭雅楨向午○稱其貸款條件太差，銀行僅能貸款到20萬元，因此須再支付12萬7200元，故午○於同年4月16日再次前往○○車行交付12萬7200元給彭雅楨、洪志穎，並重新簽訂第二份汽車買賣契約書（改成已交付定金22萬7200元，其餘20萬元以貸款支付）。之後，於同年4月23日○○車行某張姓員工告知午○該車因與當鋪有債務問題，不能賣云云，午○即與彭雅楨聯繫換購其他車輛，但均未找到適合車輛，經午○一再催促彭雅楨、洪志穎、甲○○退款，甲○○拖延許久後才分次退款2萬、2萬元給午○，午○始悉受騙。  22萬7200元(已退還4萬元) 甲○○、陳秀娟、彭雅楨、洪志穎 ①陳秀娟於警詢、偵訊（偵緝102卷第11至13頁、第37至40頁）及原審準備程序（原審訴443卷第241至247頁）之供述 ②甲○○於原審準備程序供述（原審訴443卷第131至140頁）及審理之供述與證述（原審原訴5卷三第423至435頁、卷四第28至32頁、第310至318頁、卷五第299至317頁） ③蔣偉元於偵訊證述（偵6770卷第27頁至32頁）、原審審理時證述（原審原訴5卷五第287頁、第294至298頁） ④彭雅楨於偵訊（偵7029卷第141至153頁）及原審審理時證述（原審原訴5卷五第141至170頁） ⑤洪志穎於警詢（警1398卷一第284至294頁）、偵訊供述（他327卷三第185至189頁）（並參照原審勘驗筆錄，原訴5卷二第492至503頁） ⑥午○於偵訊（偵6769卷第53至57頁）及原審審理時證述（原審原訴5卷五第195至230頁） ⑦刑案照片（含網頁資料、匯款證明）（警1398卷二第734至740頁） ⑧LINE對話紀錄（警1398卷二第734頁、第740頁；偵6770卷第195至239頁、第241至287頁） ⑨汽車買賣合約書（警1398卷二第742頁） ⑩報案紀錄（警1398卷二第744至716頁） 17 壬○○ 王櫂得於107年12月22日前不詳時間，以在網路上隨意找尋的汽車照片，在中古車網站上刊登販售汽車廣告（廠牌NISSAN、型號TIIDA，及廠牌BENZ、型號E200），壬○○目睹上開廣告後與王櫂得聯繫，並於107年12月22日至○○車行看車，經過壬○○同意，委託○○車行代標前述兩部車，現場交付3萬元給王櫂得、另由其妻賴琦琇匯款3萬元至洪志穎（對本件交易不知情）上開郵局帳戶後不久，王櫂得謊稱○○車行已標到上開廣告所示兩部汽車，雙方談妥價格分別為38萬元、20萬元，壬○○因而受騙，與王櫂得簽訂汽車買賣合約書兩份，又於同年12月24日委由其妻賴琦琇匯款52萬元至洪志穎上開郵局帳戶。之後，王櫂得即以車子變速箱損壞、車籍資料未到無法過戶為由而不交車，甲○○、王櫂得為供壬○○臨時代步使用，迫使壬○○另行購買與原先約定條件不同之NISSAN TIIDA、福斯PASSAT（此兩部車在交車後均發現有瑕疵需要維修，PASSAT已交還給甲○○），約定日後再將該兩部車出售後退錢給壬○○，但仍無下文，壬○○始悉受騙。  58萬元 甲○○、陳秀娟、王櫂得 ①陳秀娟於警詢、偵訊（偵緝102卷第11至13頁、第37至40頁）及原審準備程序（原審訴443卷第241至247頁）之供述 ②甲○○於原審準備程序供述（原審訴443卷第131至140頁）及審理之供述與證述（原審原訴5卷三第415至426頁、卷四第28至32頁、第310至318頁、卷五第299至317頁） ③王櫂得於警詢（警1398卷一第102至108頁）、偵訊（他327卷三第149至154頁）及原審審理供述（原審原訴5卷三第322至323頁、第410至411頁、第417至426頁） ④壬○○於警詢（偵5405卷第14至18頁）、偵訊時證述（偵5405卷第58至60頁） ⑤LINE對話紀錄（偵5405卷第21頁） ⑥汽車買賣合約書3份（偵5405卷第22至24頁） ⑦交易明細2份（偵5405卷第25至26頁）  ⑧合作金庫匯款單（偵5405卷第27頁）  ⑨指認犯罪嫌疑人紀錄表（偵5405第19至20頁） 18 丁○○ 蔣偉元於107年8月30日以在網路上隨意找尋的汽車照片，在中古車網站上刊登販售汽車廣告(廠牌SMART、型號FORTWO、價格18萬5000元），丁○○目睹上開廣告後與蔣偉元聯繫，並於同年9月1日前往○○車行，由鄭麗雯接洽，鄭麗雯告知現場沒有這台車，可以委託○○車行代標，丁○○遂當場交付3萬元給鄭麗雯委由○○車行代標，鄭麗雯即至○○車行其他房間佯裝投標，之後即向丁○○謊稱已標到上開廣告所示汽車，丁○○因而受騙，與鄭麗雯談妥價格為22萬3千元並簽訂汽車買賣合約書，鄭麗雯並要求丁○○於3日內支付全部款項，丁○○遂於同年9月3日匯款19萬3000元至指定之甲○○上開郵局帳戶。之後，鄭麗雯即向丁○○稱該車變速箱、引擎有問題，一再要求丁○○換購其他車輛，嗣由蔣偉元與丁○○接洽，仍要求丁○○換購其他車輛，遲未退款或交付上開廣告所示汽車給丁○○，丁○○始悉受騙。  22萬3千元 甲○○、蔣偉元、鄭麗雯 （追加起訴及併辦意旨書並未起訴陳秀娟) ①陳秀娟於警詢、偵訊（偵緝102卷第11至13頁、第37至40頁）及原審準備程序（原審訴443卷第241至247頁）之供述 ②甲○○於偵訊（偵4017卷第45至59頁）、原審準備程序供述（原審訴443卷第131至140頁、原審原訴11第121至124頁）及審理之供述與證述（原審原訴5卷三第415至426頁、卷四第28至32頁、第310至318頁、卷五第299至317頁） ③蔣偉元於警詢（警4766卷第3至7頁）、偵訊(他327卷二第235至242頁、偵6770卷第27至32頁、偵4017卷第77至79頁）、原審準備程序（原審原訴5卷二第44至59頁、原訴11卷第117至119頁）及審理之供述與證述（原審原訴5卷三第234頁至249頁） ④鄭麗雯於警詢（警4766卷第9至13頁）、偵訊（偵4017卷第71至77頁）及原審準備程序時供述（原審原訴11卷第109至113頁） ⑤汽車買賣合約書（他1886卷第11頁） ⑥LINE對話紀錄（他1886卷第13頁、警4766卷第63至65頁）　 ⑦匯款單（他1866卷第15頁） ⑧消費爭議申請書（他1866卷第17至18頁） ⑨網頁資料（他1886卷第7頁）  ⑩郵局存證信函（他1886卷第23至28頁） ⑪指認犯罪嫌疑人紀錄表（警4766卷第57至59頁） 　  

附表二：
編號 犯罪事實/ 起訴事實 主文    原審判決主文（上訴駁回部分）：  本院判決主文（撤銷改判部分） 1 如附表一編號1 蔣偉元犯三人以上共同以網際網路詐欺取財罪，處有期徒刑壹年。 甲○○犯發起犯罪組織罪，處有期徒刑參年陸月 2 如附表一編號2 甲○○犯三人以上共同以網際網路詐欺取財罪，處有期徒刑壹年肆月。 蔣偉元犯三人以上共同以網際網路詐欺取財罪，處有期徒刑壹年。  3 如附表一編號3 甲○○犯三人以上共同以網際網路詐欺取財罪，處有期徒刑壹年伍月。未扣案之犯罪所得新臺幣拾萬元沒收，於全部或一部不能沒收或不宜執行沒收時，追徵其價額。  王櫂得犯三人以上共同以網際網路詐欺取財罪，處有期徒刑壹年。 4 如附表一編號4 甲○○犯三人以上共同以網際網路詐欺取財罪，處有期徒刑壹年柒月。未扣案之犯罪所得新臺幣貳拾參萬元沒收，於全部或一部不能沒收或不宜執行沒收時，追徵其價額。 王櫂得犯三人以上共同以網際網路詐欺取財罪，處有期徒刑壹年。 蔣偉元犯三人以上共同以網際網路詐欺取財罪，處有期徒刑壹年壹月。 5 如附表一編號5 甲○○犯三人以上共同以網際網路詐欺取財罪，處有期徒刑壹年肆月。未扣案之犯罪所得新臺幣伍萬元沒收，於全部或一部不能沒收或不宜執行沒收時，追徵其價額。   6 如附表一編號6 甲○○犯三人以上共同以網際網路詐欺取財罪，處有期徒刑壹年捌月。未扣案之犯罪所得新臺幣肆拾柒萬元沒收，於全部或一部不能沒收或不宜執行沒收時，追徵其價額。 王櫂得犯三人以上共同以網際網路詐欺取財罪，處有期徒刑壹年肆月。  7 如附表一編號7 甲○○犯三人以上共同以網際網路詐欺取財罪，處有期徒刑壹年陸月。未扣案之犯罪所得新臺幣拾伍萬元沒收，於全部或一部不能沒收或不宜執行沒收時，追徵其價額。  周忠憲犯三人以上共同以網際網路詐欺取財罪，處有期徒刑壹年壹月。 8 如附表一編號8 甲○○犯三人以上共同以網際網路詐欺取財罪，處有期徒刑壹年拾月。未扣案之犯罪所得新臺幣玖拾玖萬壹仟肆佰元沒收，於全部或一部不能沒收或不宜執行沒收時，追徵其價額。 廖建任犯三人以上共同以網際網路詐欺取財罪，處有期徒刑壹年伍月。 蔣偉元犯三人以上共同以網際網路詐欺取財罪，處有期徒刑壹年陸月。  9 如附表一編號9 甲○○犯三人以上共同以網際網路詐欺取財罪，處有期徒刑貳年。未扣案之犯罪所得新臺幣壹佰貳拾陸萬捌仟參佰元沒收，於全部或一部不能沒收或不宜執行沒收時，追徵其價額。 王莉婷犯三人以上共同以網際網路詐欺取財罪，處有期徒刑壹年柒月。  10 如附表一編號10 甲○○犯三人以上共同以網際網路詐欺取財罪，處有期徒刑壹年捌月。未扣案之犯罪所得新臺幣肆拾柒萬元沒收，於全部或一部不能沒收或不宜執行沒收時，追徵其價額。 王莉婷犯三人以上共同以網際網路詐欺取財罪，處有期徒刑壹年肆月。  11 如附表一編號11 甲○○、廖建任、蔣偉元均無罪。 此部分已判決確定，非本院審判範圍。 12 如附表一編號12 甲○○犯三人以上共同以網際網路詐欺取財罪，處有期徒刑壹年捌月。未扣案之犯罪所得新臺幣肆拾壹萬貳仟陸佰陸拾元沒收，於全部或一部不能沒收或不宜執行沒收時，追徵其價額。 王莉婷犯三人以上共同以網際網路詐欺取財罪，處有期徒刑壹年肆月。  蔣偉元犯三人以上共同以網際網路詐欺取財罪，處有期徒刑壹年貳月。 13 如附表一編號13 甲○○、王莉婷均無罪。 此部分已判決確定，非本院審判範圍。 14 如附表一編號14 甲○○、洪志穎均無罪。 此部分已判決確定，非本院審判範圍。 15 如附表一編號15 甲○○犯三人以上共同以網際網路詐欺取財罪，處有期徒刑壹年玖月。未扣案之犯罪所得新臺幣陸拾陸萬元沒收，於全部或一部不能沒收或不宜執行沒收時，追徵其價額。  洪志穎犯三人以上共同以網際網路詐欺取財罪，處有期徒刑陸月。 16 如附表一編號16 甲○○犯三人以上共同以網際網路詐欺取財罪，處有期徒刑壹年柒月。未扣案之犯罪所得新臺幣拾捌萬柒仟貳佰元沒收，於全部或一部不能沒收或不宜執行沒收時，追徵其價額。  洪志穎犯三人以上共同以網際網路詐欺取財罪，處有期徒刑陸月。 彭雅楨犯三人以上共同以網際網路詐欺取財罪，處有期徒刑壹年壹月。  17 如附表一編號17 甲○○犯三人以上共同以網際網路詐欺取財罪，處有期徒刑壹年捌月。未扣案之犯罪所得新臺幣伍拾捌萬元沒收，於全部或一部不能沒收或不宜執行沒收時，追徵其價額。 王櫂得犯三人以上共同以網際網路詐欺取財罪，處有期徒刑壹年肆月。  18 如附表一編號18 甲○○犯三人以上共同以網際網路詐欺取財罪，處有期徒刑壹年柒月。未扣案之犯罪所得新臺幣貳拾貳萬參仟元沒收，於全部或一部不能沒收或不宜執行沒收時，追徵其價額。 蔣偉元犯三人以上共同以網際網路詐欺取財罪，處有期徒刑壹年參月。